Config:
  hfst:
    Gen: ../../../src/generator-gt-norm.hfst
    Morph: ../../../src/analyser-gt-norm.hfst
  xerox:
    Gen: ../../../src/generator-gt-norm.xfst
    Morph: ../../../src/analyser-gt-norm.xfst
    App: lookup

Tests:
  
  
  Noun - amiskw - ok : # -m animate noun, beaver # quite unsure about the diminutives
     amisk+N+AN+Sg: amisk
     amisk+N+AN+Pl: amiskwak
     amisk+N+AN+Loc: [amiskohk, amiskinâhk]
     amisk+N+AN+Obv: amiska
     amisk+N+AN+Der/Dim+N+AN+Sg: amiskos 
     amisk+N+AN+Der/Dim+N+AN+Pl: amiskosak
     amisk+N+AN+Der/Dim+N+AN+Loc: [amiskosihk, amiskosinâhk]
     
     amisk+N+AN+Sg+Px1Sg: nitamiskom
     amisk+N+AN+Sg+Px2Sg: kitamiskom
     amisk+N+AN+Sg+Px3Sg+Obv: otamiskoma
     amisk+N+AN+Sg+Px4Sg+Obv: otamiskomiyiwa
     amisk+N+AN+Sg+Px1Pl: nitamiskominân
     amisk+N+AN+Sg+Px12Pl: kitamiskominaw
     amisk+N+AN+Sg+Px2Pl: kitamiskomiwâw
     amisk+N+AN+Sg+Px3Pl+Obv: otamiskomiwâwa
     amisk+N+AN+Sg+Px4Pl+Obv: otamiskomiyiwa
     
     amisk+N+AN+Pl+Px1Sg: nitamiskomak
     amisk+N+AN+Pl+Px2Sg: kitamiskomak
     amisk+N+AN+Pl+Px3Sg+Obv: otamiskoma
     amisk+N+AN+Pl+Px4Sg+Obv: otamiskomiyiwa
     amisk+N+AN+Pl+Px1Pl: nitamiskominânak
     amisk+N+AN+Pl+Px12Pl: kitamiskominawak
     amisk+N+AN+Pl+Px2Pl: kitamiskomiwâwak
     amisk+N+AN+Pl+Px3Pl+Obv: otamiskomiwâwa
     amisk+N+AN+Pl+Px4Pl+Obv: otamiskomiyiwa
     
     amisk+N+AN+Der/Dim+N+AN+Sg+Px1Sg: nitamiskomis 
     amisk+N+AN+Der/Dim+N+AN+Sg+Px2Sg: kitamiskomis
     amisk+N+AN+Der/Dim+N+AN+Sg+Px3Sg+Obv: otamiskomisa
     amisk+N+AN+Der/Dim+N+AN+Sg+Px4Sg+Obv: otamiskomisiyiwa
     amisk+N+AN+Der/Dim+N+AN+Sg+Px1Pl: nitamiskomisinân
     amisk+N+AN+Der/Dim+N+AN+Sg+Px12Pl: kitamiskomisinaw
     amisk+N+AN+Der/Dim+N+AN+Sg+Px2Pl: kitamiskomisiwâw
     amisk+N+AN+Der/Dim+N+AN+Sg+Px3Pl+Obv: otamiskomisiwâwa
     amisk+N+AN+Der/Dim+N+AN+Sg+Px4Pl+Obv: otamiskomisiyiwa
     
     amisk+N+AN+Der/Dim+N+AN+Pl+Px1Sg: nitamiskomisak
     amisk+N+AN+Der/Dim+N+AN+Pl+Px2Sg: kitamiskomisak
     amisk+N+AN+Der/Dim+N+AN+Pl+Px3Sg+Obv: otamiskomisa
     amisk+N+AN+Der/Dim+N+AN+Pl+Px4Sg+Obv: otamiskomisiyiwa
     amisk+N+AN+Der/Dim+N+AN+Pl+Px1Pl: nitamiskomisinânak
     amisk+N+AN+Der/Dim+N+AN+Pl+Px12Pl: kitamiskomisinawak
     amisk+N+AN+Der/Dim+N+AN+Pl+Px2Pl: kitamiskomisiwâwak
     amisk+N+AN+Der/Dim+N+AN+Pl+Px3Pl+Obv: otamiskomisiwâwa
     amisk+N+AN+Der/Dim+N+AN+Pl+Px4Pl+Obv: otamiskomisiyiwa
     
     amisk+N+AN+Px1Sg+Loc: nitamiskomihk
     amisk+N+AN+Px2Sg+Loc: kitamiskomihk
     amisk+N+AN+Px3Sg+Loc: otamiskomihk
     amisk+N+AN+Px4Sg+Loc: otamiskomiyihk
     amisk+N+AN+Px1Pl+Loc: nitamiskominâhk
     amisk+N+AN+Px12Pl+Loc: kitamiskominâhk
     amisk+N+AN+Px2Pl+Loc: kitamiskomiwâhk
     amisk+N+AN+Px3Pl+Loc: otamiskomiwâhk
     amisk+N+AN+Px4Pl+Loc: otamiskomiyihk

     amisk+N+AN+Der/Dim+N+AN+Px1Sg+Loc: nitamiskomisihk
     amisk+N+AN+Der/Dim+N+AN+Px2Sg+Loc: kitamiskomisihk
     amisk+N+AN+Der/Dim+N+AN+Px3Sg+Loc: otamiskomisihk
     amisk+N+AN+Der/Dim+N+AN+Px4Sg+Loc: otamiskomisiyihk
     amisk+N+AN+Der/Dim+N+AN+Px1Pl+Loc: nitamiskomisinâhk
     amisk+N+AN+Der/Dim+N+AN+Px12Pl+Loc: kitamiskomisinâhk
     amisk+N+AN+Der/Dim+N+AN+Px2Pl+Loc: kitamiskomisiwâhk
     amisk+N+AN+Der/Dim+N+AN+Px3Pl+Loc: otamiskomisiwâhk
     amisk+N+AN+Der/Dim+N+AN+Px4Pl+Loc: otamiskomisiyihk
     
  
  Noun - anikwacâs - ok : # -m animate noun, squirrel
     anikwacâs+N+AN+Sg: anikwacâs
     anikwacâs+N+AN+Pl: anikwacâsak
     anikwacâs+N+AN+Loc: [anikwacâsihk, anikwacâsinâhk]
     anikwacâs+N+AN+Obv: anikwacâsa
     anikwacâs+N+AN+Der/Dim+N+AN+Sg: anikwacâsis
     anikwacâs+N+AN+Der/Dim+N+AN+Pl: anikwacâsisak
     anikwacâs+N+AN+Der/Dim+N+AN+Loc: [anikwacâsisinâhk, anikwacâsisihk]

     anikwacâs+N+AN+Sg+Px1Sg: nitanikwacâsim
     anikwacâs+N+AN+Sg+Px2Sg: kitanikwacâsim
     anikwacâs+N+AN+Sg+Px3Sg+Obv: otanikwacâsima
     anikwacâs+N+AN+Sg+Px4Sg+Obv: otanikwacâsimiyiwa
     anikwacâs+N+AN+Sg+Px1Pl: nitanikwacâsiminân
     anikwacâs+N+AN+Sg+Px12Pl: kitanikwacâsiminaw
     anikwacâs+N+AN+Sg+Px2Pl: kitanikwacâsimiwâw
     anikwacâs+N+AN+Sg+Px3Pl+Obv: otanikwacâsimiwâwa
     anikwacâs+N+AN+Sg+Px4Pl+Obv: otanikwacâsimiyiwa
     
     anikwacâs+N+AN+Pl+Px1Sg: nitanikwacâsimak
     anikwacâs+N+AN+Pl+Px2Sg: kitanikwacâsimak
     anikwacâs+N+AN+Pl+Px3Sg+Obv: otanikwacâsima
     anikwacâs+N+AN+Pl+Px4Sg+Obv: otanikwacâsimiyiwa
     anikwacâs+N+AN+Pl+Px1Pl: nitanikwacâsiminânak
     anikwacâs+N+AN+Pl+Px12Pl: kitanikwacâsiminawak
     anikwacâs+N+AN+Pl+Px2Pl: kitanikwacâsimiwâwak
     anikwacâs+N+AN+Pl+Px3Pl+Obv: otanikwacâsimiwâwa
     anikwacâs+N+AN+Pl+Px4Pl+Obv: otanikwacâsimiyiwa

     anikwacâs+N+AN+Der/Dim+N+AN+Sg+Px1Sg: nitanikwacâsimis
     anikwacâs+N+AN+Der/Dim+N+AN+Sg+Px2Sg: kitanikwacâsimis
     anikwacâs+N+AN+Der/Dim+N+AN+Sg+Px3Sg+Obv: otanikwacâsimisa
     anikwacâs+N+AN+Der/Dim+N+AN+Sg+Px4Sg+Obv: otanikwacâsimisiyiwa
     anikwacâs+N+AN+Der/Dim+N+AN+Sg+Px1Pl: nitanikwacâsimisinân
     anikwacâs+N+AN+Der/Dim+N+AN+Sg+Px12Pl: kitanikwacâsimisinaw
     anikwacâs+N+AN+Der/Dim+N+AN+Sg+Px2Pl: kitanikwacâsimisiwâw
     anikwacâs+N+AN+Der/Dim+N+AN+Sg+Px3Pl+Obv: otanikwacâsimisiwâwa
     anikwacâs+N+AN+Der/Dim+N+AN+Sg+Px4Pl+Obv: otanikwacâsimisiyiwa

     anikwacâs+N+AN+Der/Dim+N+AN+Pl+Px1Sg: nitanikwacâsimisak
     anikwacâs+N+AN+Der/Dim+N+AN+Pl+Px2Sg:  kitanikwacâsimisak
     anikwacâs+N+AN+Der/Dim+N+AN+Pl+Px3Sg+Obv: otanikwacâsimisa
     anikwacâs+N+AN+Der/Dim+N+AN+Pl+Px4Sg+Obv: otanikwacâsimisiyiwa
     anikwacâs+N+AN+Der/Dim+N+AN+Pl+Px1Pl: nitanikwacâsimisinânak
     anikwacâs+N+AN+Der/Dim+N+AN+Pl+Px12Pl: kitanikwacâsimisinawak

     anikwacâs+N+AN+Px1Sg+Loc: nitanikwacâsimihk
     anikwacâs+N+AN+Px2Sg+Loc: kitanikwacâsimihk
     anikwacâs+N+AN+Px3Sg+Loc: otanikwacâsimihk
     anikwacâs+N+AN+Px4Sg+Loc: otanikwacâsimiyihk
     anikwacâs+N+AN+Px1Pl+Loc: nitanikwacâsiminâhk
     anikwacâs+N+AN+Px12Pl+Loc: kitanikwacâsiminâhk
     anikwacâs+N+AN+Px2Pl+Loc: kitanikwacâsimiwâhk
     anikwacâs+N+AN+Px3Pl+Loc: otanikwacâsimiwâhk 
     anikwacâs+N+AN+Px4Pl+Loc: otanikwacâsimiyihk

     anikwacâs+N+AN+Der/Dim+N+AN+Px1Sg+Loc: nitanikwacâsimisihk
     anikwacâs+N+AN+Der/Dim+N+AN+Px2Sg+Loc: kitanikwacâsimisihk
     anikwacâs+N+AN+Der/Dim+N+AN+Px3Sg+Loc: otanikwacâsimisihk
     anikwacâs+N+AN+Der/Dim+N+AN+Px4Sg+Loc: otanikwacâsimisiyihk
     anikwacâs+N+AN+Der/Dim+N+AN+Px1Pl+Loc: nitanikwacâsimisinâhk
     anikwacâs+N+AN+Der/Dim+N+AN+Px12Pl+Loc: kitanikwacâsimisinâhk
     anikwacâs+N+AN+Der/Dim+N+AN+Px2Pl+Loc: kitanikwacâsimisiwâhk
     anikwacâs+N+AN+Der/Dim+N+AN+Px3Pl+Loc: otanikwacâsimisiwâhk
     anikwacâs+N+AN+Der/Dim+N+AN+Px4Pl+Loc: otanikwacâsimisiyihk
  
  Noun - asikan - ok : # -m animate noun, sock paradigm from Okisis p. 133
     asikan+N+AN+Sg: asikan
     asikan+N+AN+Pl: asikanak
     asikan+N+AN+Loc: [asikanihk, asikaninâhk]
     asikan+N+AN+Obv: asikana
     asikan+N+AN+Der/Dim+N+AN+Sg: [asikanisis, asikanis]
     asikan+N+AN+Der/Dim+N+AN+Pl: [asikanisisak, asikanisak]
     asikan+N+AN+Der/Dim+N+AN+Loc: [asikanisisihk, asikanisisinâhk, asikanisinâhk, asikanisihk]
          
     asikan+N+AN+Sg+Px1Sg: nitasikan
     asikan+N+AN+Sg+Px2Sg: kitasikan
     asikan+N+AN+Sg+Px3Sg+Obv: otasikana
     asikan+N+AN+Sg+Px4Sg+Obv: otasikaniyiwa
     asikan+N+AN+Sg+Px1Pl: nitasikaninân
     asikan+N+AN+Sg+Px12Pl: kitasikaninaw
     asikan+N+AN+Sg+Px2Pl: kitasikaniwâw
     asikan+N+AN+Sg+Px3Pl+Obv: otasikaniwâwa
     asikan+N+AN+Sg+Px4Pl+Obv: otasikaniyiwa
          
     asikan+N+AN+Pl+Px1Sg: nitasikanak
     asikan+N+AN+Pl+Px2Sg: kitasikanak
     asikan+N+AN+Pl+Px3Sg+Obv: otasikana
     asikan+N+AN+Pl+Px4Sg+Obv: otasikaniyiwa
     asikan+N+AN+Pl+Px1Pl: nitasikaninânak
     asikan+N+AN+Pl+Px12Pl: kitasikaninawak
     asikan+N+AN+Pl+Px2Pl: kitasikaniwâwak
     asikan+N+AN+Pl+Px3Pl+Obv: otasikaniwâwa
     asikan+N+AN+Pl+Px4Pl+Obv: otasikaniyiwa
     
     asikan+N+AN+Der/Dim+N+AN+Sg+Px1Sg: [nitasikanisis, nitasikanis]
     asikan+N+AN+Der/Dim+N+AN+Sg+Px2Sg: [kitasikanisis, kitasikanis]
     asikan+N+AN+Der/Dim+N+AN+Sg+Px3Sg+Obv: [otasikanisisa, otasikanisa]
     asikan+N+AN+Der/Dim+N+AN+Sg+Px4Sg+Obv: [otasikanisisiyiwa, otasikanisiyiwa]
     asikan+N+AN+Der/Dim+N+AN+Sg+Px1Pl: [nitasikanisisinân, nitasikanisinân]
     asikan+N+AN+Der/Dim+N+AN+Sg+Px12Pl: [kitasikanisisinaw, kitasikanisinaw]
     asikan+N+AN+Der/Dim+N+AN+Sg+Px2Pl: [kitasikanisisiwâw, kitasikanisiwâw]
     asikan+N+AN+Der/Dim+N+AN+Sg+Px3Pl+Obv: [otasikanisisiwâwa, otasikanisiwâwa]
     asikan+N+AN+Der/Dim+N+AN+Sg+Px4Pl+Obv: [otasikanisisiyiwa, otasikanisiyiwa]

     asikan+N+AN+Der/Dim+N+AN+Pl+Px1Sg: [nitasikanisisak, nitasikanisak]
     asikan+N+AN+Der/Dim+N+AN+Pl+Px2Sg: [kitasikanisisak, kitasikanisak]
     asikan+N+AN+Der/Dim+N+AN+Pl+Px3Sg+Obv: [otasikanisisa, otasikanisa]
     asikan+N+AN+Der/Dim+N+AN+Pl+Px4Sg+Obv: [otasikanisisiyiwa, otasikanisiyiwa]
     asikan+N+AN+Der/Dim+N+AN+Pl+Px1Pl: [nitasikanisisinânak, nitasikanisinânak]
     asikan+N+AN+Der/Dim+N+AN+Pl+Px12Pl: [kitasikanisisinawak, kitasikanisinawak]
     asikan+N+AN+Der/Dim+N+AN+Pl+Px2Pl: [kitasikanisisiwâwak, kitasikanisiwâwak]
     asikan+N+AN+Der/Dim+N+AN+Pl+Px3Pl+Obv: [otasikanisisiwâwa, otasikanisiwâwa]
     asikan+N+AN+Der/Dim+N+AN+Pl+Px4Pl+Obv: [otasikanisisiyiwa, otasikanisiyiwa]
     
     asikan+N+AN+Px1Sg+Loc: nitasikanihk
     asikan+N+AN+Px2Sg+Loc: kitasikanihk
     asikan+N+AN+Px3Sg+Loc: otasikanihk
     asikan+N+AN+Px4Sg+Loc: otasikaniyihk
     asikan+N+AN+Px1Pl+Loc: nitasikaninâhk
     asikan+N+AN+Px12Pl+Loc: kitasikaninâhk
     asikan+N+AN+Px2Pl+Loc: kitasikaniwâhk
     asikan+N+AN+Px3Pl+Loc: otasikaniwâhk
     asikan+N+AN+Px4Pl+Loc: otasikaniyihk

     asikan+N+AN+Der/Dim+N+AN+Px1Sg+Loc: [nitasikanisisihk, nitasikanisihk]
     asikan+N+AN+Der/Dim+N+AN+Px2Sg+Loc: [kitasikanisisihk, kitasikanisihk]
     asikan+N+AN+Der/Dim+N+AN+Px3Sg+Loc: [otasikanisisihk, otasikanisihk]
     asikan+N+AN+Der/Dim+N+AN+Px4Sg+Loc: [otasikanisisiyihk, otasikanisiyihk]
     asikan+N+AN+Der/Dim+N+AN+Px1Pl+Loc: [nitasikanisisinâhk, nitasikanisinâhk]
     asikan+N+AN+Der/Dim+N+AN+Px12Pl+Loc: [kitasikanisisinâhk, kitasikanisinâhk]
     asikan+N+AN+Der/Dim+N+AN+Px2Pl+Loc: [kitasikanisisiwâhk, kitasikanisiwâhk]
     asikan+N+AN+Der/Dim+N+AN+Px3Pl+Loc: [otasikanisisiwâhk, otasikanisiwâhk]
     asikan+N+AN+Der/Dim+N+AN+Px4Pl+Loc: [otasikanisisiyihk, otasikanisiyihk]

     

  
  Noun - atim - ok : # -m animate noun
     atim+N+AN+Sg: atim # asdf
     atim+N+AN+Pl: atimwak #test
     atim+N+AN+Obv: atimwa
     atim+N+AN+Loc: atimohk # really rare form
     atim+N+AN+Der/Dim+N+AN+Sg: acimosis
     atim+N+AN+Der/Dim+N+AN+Pl: acimosisak
     atim+N+AN+Der/Dim+N+AN+Loc: [acimosisihk, acimosisinâhk]
     
     atim+N+AN+Sg+Px1Sg: nitêm
     atim+N+AN+Sg+Px2Sg: kitêm
     atim+N+AN+Sg+Px3Sg+Obv: otêma
     atim+N+AN+Sg+Px4Sg+Obv: otêmiyiwa
     atim+N+AN+Sg+Px1Pl: nitêminân
     atim+N+AN+Sg+Px12Pl: kitêminaw
     atim+N+AN+Sg+Px2Pl: kitêmiwâw
     atim+N+AN+Sg+Px3Pl+Obv: otêmiwâwa
     atim+N+AN+Sg+Px4Pl+Obv: otêmiyiwa
     
     atim+N+AN+Pl+Px1Sg: nitêmak
     atim+N+AN+Pl+Px2Sg: kitêmak
     atim+N+AN+Pl+Px3Sg+Obv: otêma
     atim+N+AN+Pl+Px4Sg+Obv: otêmiyiwa
     atim+N+AN+Pl+Px1Pl: nitêminânak
     atim+N+AN+Pl+Px12Pl: kitêminawak
     atim+N+AN+Pl+Px2Pl: kitêmiwâwak
     atim+N+AN+Pl+Px3Pl+Obv: otêmiwâwa
     atim+N+AN+Pl+Px4Pl+Obv: otêmiyiwa
     
     atim+N+AN+Der/Dim+N+AN+Sg+Px1Sg: nicêmisis
     atim+N+AN+Der/Dim+N+AN+Sg+Px2Sg: kicêmisis
     atim+N+AN+Der/Dim+N+AN+Sg+Px3Sg+Obv: ocêmisisa
     atim+N+AN+Der/Dim+N+AN+Sg+Px4Sg+Obv: ocêmisisiyiwa
     atim+N+AN+Der/Dim+N+AN+Sg+Px1Pl: nicêmisisinân
     atim+N+AN+Der/Dim+N+AN+Sg+Px12Pl: kicêmisisinaw
     atim+N+AN+Der/Dim+N+AN+Sg+Px2Pl: kicêmisisiwâw
     atim+N+AN+Der/Dim+N+AN+Sg+Px3Pl+Obv: ocêmisisiwâwa
     
     atim+N+AN+Der/Dim+N+AN+Pl+Px1Sg: nicêmisisak
     atim+N+AN+Der/Dim+N+AN+Pl+Px2Sg: kicêmisisak
     atim+N+AN+Der/Dim+N+AN+Pl+Px3Sg+Obv: ocêmisisa
     atim+N+AN+Der/Dim+N+AN+Pl+Px4Sg+Obv: ocêmisisiyiwa
     atim+N+AN+Der/Dim+N+AN+Pl+Px1Pl: nicêmisisinânak
     atim+N+AN+Der/Dim+N+AN+Pl+Px12Pl: kicêmisisinawak
     atim+N+AN+Der/Dim+N+AN+Pl+Px2Pl: kicêmisisiwâwak
     atim+N+AN+Der/Dim+N+AN+Pl+Px3Pl+Obv: ocêmisisiwâwa
     atim+N+AN+Der/Dim+N+AN+Pl+Px4Pl+Obv: ocêmisisiyiwa
     
     atim+N+AN+Px1Sg+Loc: nitêmihk
     atim+N+AN+Px2Sg+Loc: kitêmihk
     atim+N+AN+Px3Sg+Loc: otêmihk
     atim+N+AN+Px4Sg+Loc: otêmiyihk
     atim+N+AN+Px1Pl+Loc: nitêminâhk
     atim+N+AN+Px12Pl+Loc: kitêminâhk
     atim+N+AN+Px2Pl+Loc: kitêmiwâhk
     atim+N+AN+Px3Pl+Loc: otêmiwâhk 
     atim+N+AN+Px4Pl+Loc: otêmiyihk
     
     atim+N+AN+Der/Dim+N+AN+Px1Sg+Loc: nicêmisisihk
     atim+N+AN+Der/Dim+N+AN+Px2Sg+Loc: kicêmisisihk
     atim+N+AN+Der/Dim+N+AN+Px3Sg+Loc: ocêmisisihk
     atim+N+AN+Der/Dim+N+AN+Px4Sg+Loc: ocêmisisiyihk
     atim+N+AN+Der/Dim+N+AN+Px1Pl+Loc: nicêmisisinâhk
     atim+N+AN+Der/Dim+N+AN+Px12Pl+Loc: kicêmisisinâhk
     atim+N+AN+Der/Dim+N+AN+Px2Pl+Loc: kicêmisisiwâhk
     atim+N+AN+Der/Dim+N+AN+Px3Pl+Loc: ocêmisisiwâhk
     atim+N+AN+Der/Dim+N+AN+Px4Pl+Loc: ocêmisisiyihk 
  
  Noun - cahcahkayo - ok : # -m animate noun, blackbird
     cahcahkâyow+N+AN+Sg: cahcahkâyow
     cahcahkâyow+N+AN+Pl: cahcahkâyowak
     cahcahkâyow+N+AN+Loc: cahcahkâyôhk 
     cahcahkâyow+N+AN+Der/Dim+N+AN+Sg: cahcahkâyôsis
     cahcahkâyow+N+AN+Der/Dim+N+AN+Pl: cahcahkâyôsisak
     cahcahkâyow+N+AN+Der/Dim+N+AN+Loc: cahcahkâyôsisihk

     cahcahkâyow+N+AN+Sg+Px1Sg: nicahcahkâyôm
     cahcahkâyow+N+AN+Sg+Px2Sg: kicahcahkâyôm
     cahcahkâyow+N+AN+Sg+Px3Sg+Obv: ocahcahkâyôma
     cahcahkâyow+N+AN+Sg+Px4Sg+Obv: ocahcahkâyômiyiwa
     cahcahkâyow+N+AN+Sg+Px1Pl: nicahcahkâyôminân
     cahcahkâyow+N+AN+Sg+Px12Pl: kicahcahkâyôminaw
     cahcahkâyow+N+AN+Sg+Px2Pl: kicahcahkâyômiwâw
     cahcahkâyow+N+AN+Sg+Px3Pl+Obv: ocahcahkâyômiwâwa
     cahcahkâyow+N+AN+Sg+Px4Pl+Obv: ocahcahkâyômiyiwa

     cahcahkâyow+N+AN+Pl+Px1Sg: nicahcahkâyômak
     cahcahkâyow+N+AN+Pl+Px2Sg: kicahcahkâyômak
     cahcahkâyow+N+AN+Pl+Px3Sg+Obv: ocahcahkâyôma
     cahcahkâyow+N+AN+Pl+Px4Sg+Obv: ocahcahkâyômiyiwa
     cahcahkâyow+N+AN+Pl+Px1Pl: nicahcahkâyôminânak
     cahcahkâyow+N+AN+Pl+Px12Pl: kicahcahkâyôminawak
     cahcahkâyow+N+AN+Pl+Px2Pl: kicahcahkâyômiwâwak
     cahcahkâyow+N+AN+Pl+Px3Pl+Obv: ocahcahkâyômiwâwa
     cahcahkâyow+N+AN+Pl+Px4Pl+Obv: ocahcahkâyômiyiwa

     cahcahkâyow+N+AN+Der/Dim+N+AN+Sg+Px1Sg: nicahcahkâyômis
     cahcahkâyow+N+AN+Der/Dim+N+AN+Sg+Px2Sg: kicahcahkâyômis
     cahcahkâyow+N+AN+Der/Dim+N+AN+Sg+Px3Sg+Obv: ocahcahkâyômisa
     cahcahkâyow+N+AN+Der/Dim+N+AN+Sg+Px4Sg+Obv: ocahcahkâyômisiyiwa
     cahcahkâyow+N+AN+Der/Dim+N+AN+Sg+Px1Pl: nicahcahkâyômisinân
     cahcahkâyow+N+AN+Der/Dim+N+AN+Sg+Px12Pl: kicahcahkâyômisinaw
     cahcahkâyow+N+AN+Der/Dim+N+AN+Sg+Px2Pl: kicahcahkâyômisiwâw
     cahcahkâyow+N+AN+Der/Dim+N+AN+Sg+Px3Pl+Obv: ocahcahkâyômisiwâwa
     cahcahkâyow+N+AN+Der/Dim+N+AN+Sg+Px4Pl+Obv: ocahcahkâyômisiyiwa

     cahcahkâyow+N+AN+Der/Dim+N+AN+Pl+Px1Sg: nicahcahkâyômisak
     cahcahkâyow+N+AN+Der/Dim+N+AN+Pl+Px2Sg: kicahcahkâyômisak
     cahcahkâyow+N+AN+Der/Dim+N+AN+Pl+Px3Sg+Obv: ocahcahkâyômisa
     cahcahkâyow+N+AN+Der/Dim+N+AN+Pl+Px4Sg+Obv: ocahcahkâyômisiyiwa
     cahcahkâyow+N+AN+Der/Dim+N+AN+Pl+Px1Pl: nicahcahkâyômisinânak
     cahcahkâyow+N+AN+Der/Dim+N+AN+Pl+Px12Pl: kicahcahkâyômisinawak
     cahcahkâyow+N+AN+Der/Dim+N+AN+Pl+Px2Pl: kicahcahkâyômisiwâwak
     cahcahkâyow+N+AN+Der/Dim+N+AN+Pl+Px3Pl+Obv: ocahcahkâyômisiwâwa
     cahcahkâyow+N+AN+Der/Dim+N+AN+Pl+Px4Pl+Obv: ocahcahkâyômisiyiwa

     cahcahkâyow+N+AN+Px1Sg+Loc: nicahcahkâyômihk
     cahcahkâyow+N+AN+Px2Sg+Loc: kicahcahkâyômihk
     cahcahkâyow+N+AN+Px3Sg+Loc: ocahcahkâyômihk
     cahcahkâyow+N+AN+Px4Sg+Loc: ocahcahkâyômiyihk 
     cahcahkâyow+N+AN+Px1Pl+Loc: nicahcahkâyôminâhk # kicahcahkâyominâhk ?
     cahcahkâyow+N+AN+Px12Pl+Loc: kicahcahkâyôminâhk 
     cahcahkâyow+N+AN+Px2Pl+Loc: kicahcahkâyômiwâhk
     cahcahkâyow+N+AN+Px3Pl+Loc: ocahcahkâyômiwâhk 
     cahcahkâyow+N+AN+Px4Pl+Loc: ocahcahkâyômiyihk # ocahcahkâyomiyiwihk?

     cahcahkâyow+N+AN+Der/Dim+N+AN+Px1Sg+Loc: nicahcahkâyômisihk
     cahcahkâyow+N+AN+Der/Dim+N+AN+Px2Sg+Loc: kicahcahkâyômisihk
     cahcahkâyow+N+AN+Der/Dim+N+AN+Px3Sg+Loc: ocahcahkâyômisihk
     cahcahkâyow+N+AN+Der/Dim+N+AN+Px4Sg+Loc: ocahcahkâyômisiyihk
     cahcahkâyow+N+AN+Der/Dim+N+AN+Px1Pl+Loc: nicahcahkâyômisinâhk
     cahcahkâyow+N+AN+Der/Dim+N+AN+Px12Pl+Loc: kicahcahkâyômisinâhk
     cahcahkâyow+N+AN+Der/Dim+N+AN+Px2Pl+Loc: kicahcahkâyômisiwâhk
     cahcahkâyow+N+AN+Der/Dim+N+AN+Px3Pl+Loc: ocahcahkâyômisiwâhk
     cahcahkâyow+N+AN+Der/Dim+N+AN+Px4Pl+Loc: ocahcahkâyômisiyihk

  
  Noun - iskwêw - ok : # -m animate noun
     iskwêw+N+AN+Sg: iskwêw
     iskwêw+N+AN+Pl: iskwêwak
     iskwêw+N+AN+Loc: iskwênâhk
     iskwêw+N+AN+Obv: iskwêwa
     iskwêw+N+AN+Der/Dim+N+AN+Sg: iskwês
     iskwêw+N+AN+Der/Dim+N+AN+Pl: iskwêsak
     iskwêw+N+AN+Der/Dim+N+AN+Loc: [iskwêsihk, iskwêsinâhk]
     
     iskwêw+N+AN+Sg+Px1Sg: nitiskwêm
     iskwêw+N+AN+Sg+Px2Sg: kitiskwêm
     iskwêw+N+AN+Sg+Px3Sg+Obv: otiskwêma
     iskwêw+N+AN+Sg+Px4Sg+Obv: otiskwêmiyiwa
     iskwêw+N+AN+Sg+Px1Pl: nitiskwêminân
     iskwêw+N+AN+Sg+Px12Pl: kitiskwêminaw
     iskwêw+N+AN+Sg+Px2Pl: kitiskwêmiwâw
     iskwêw+N+AN+Sg+Px3Pl+Obv: otiskwêmiwâwa
     iskwêw+N+AN+Sg+Px4Pl+Obv: otiskwêmiyiwa
     
     iskwêw+N+AN+Pl+Px1Sg: nitiskwêmak
     iskwêw+N+AN+Pl+Px2Sg: kitiskwêmak
     iskwêw+N+AN+Pl+Px3Sg+Obv: otiskwêma
     iskwêw+N+AN+Pl+Px4Sg+Obv: otiskwêmiyiwa
     iskwêw+N+AN+Pl+Px1Pl: nitiskwêminânak
     iskwêw+N+AN+Pl+Px12Pl: kitiskwêminawak
     iskwêw+N+AN+Pl+Px2Pl: kitiskwêmiwâwak
     iskwêw+N+AN+Pl+Px3Pl+Obv: otiskwêmiwâwa
     iskwêw+N+AN+Pl+Px4Pl+Obv: otiskwêmiyiwa
     
     iskwêw+N+AN+Der/Dim+N+AN+Sg+Px1Sg: nitiskwêmis
     iskwêw+N+AN+Der/Dim+N+AN+Sg+Px2Sg: kitiskwêmis
     iskwêw+N+AN+Der/Dim+N+AN+Sg+Px3Sg+Obv: otiskwêmisa
     iskwêw+N+AN+Der/Dim+N+AN+Sg+Px4Sg+Obv: otiskwêmisiyiwa
     iskwêw+N+AN+Der/Dim+N+AN+Sg+Px1Pl: nitiskwêmisinân
     iskwêw+N+AN+Der/Dim+N+AN+Sg+Px12Pl: kitiskwêmisinaw
     iskwêw+N+AN+Der/Dim+N+AN+Sg+Px2Pl: kitiskwêmisiwâw
     iskwêw+N+AN+Der/Dim+N+AN+Sg+Px3Pl+Obv: otiskwêmisiwâwa
     iskwêw+N+AN+Der/Dim+N+AN+Sg+Px4Pl+Obv: otiskwêmisiyiwa
     
     iskwêw+N+AN+Der/Dim+N+AN+Pl+Px1Sg: nitiskwêmisak
     iskwêw+N+AN+Der/Dim+N+AN+Pl+Px2Sg: kitiskwêmisak
     iskwêw+N+AN+Der/Dim+N+AN+Pl+Px3Sg+Obv: otiskwêmisa
     iskwêw+N+AN+Der/Dim+N+AN+Pl+Px4Sg+Obv: otiskwêmisiyiwa
     iskwêw+N+AN+Der/Dim+N+AN+Pl+Px1Pl: nitiskwêmisinânak
     iskwêw+N+AN+Der/Dim+N+AN+Pl+Px12Pl: kitiskwêmisinawak
     iskwêw+N+AN+Der/Dim+N+AN+Pl+Px2Pl: kitiskwêmisiwâwak
     iskwêw+N+AN+Der/Dim+N+AN+Pl+Px3Pl+Obv: otiskwêmisiwâwa
     iskwêw+N+AN+Der/Dim+N+AN+Pl+Px4Pl+Obv: otiskwêmisiyiwa
     
     iskwêw+N+AN+Px1Sg+Loc: nitiskwêmihk
     iskwêw+N+AN+Px2Sg+Loc: kitiskwêmihk
     iskwêw+N+AN+Px3Sg+Loc: otiskwêmihk
     iskwêw+N+AN+Px4Sg+Loc: otiskwêmiyihk
     iskwêw+N+AN+Px1Pl+Loc: nitiskwêminâhk
     iskwêw+N+AN+Px12Pl+Loc: kitiskwêminâhk
     iskwêw+N+AN+Px2Pl+Loc: kitiskwêmiwâhk
     iskwêw+N+AN+Px3Pl+Loc: otiskwêmiwâhk
     iskwêw+N+AN+Px4Pl+Loc: otiskwêmiyihk

     iskwêw+N+AN+Der/Dim+N+AN+Px1Sg+Loc: nitiskwêmisihk
     iskwêw+N+AN+Der/Dim+N+AN+Px2Sg+Loc: kitiskwêmisihk
     iskwêw+N+AN+Der/Dim+N+AN+Px3Sg+Loc: otiskwêmisihk
     iskwêw+N+AN+Der/Dim+N+AN+Px4Sg+Loc: otiskwêmisiyihk
     iskwêw+N+AN+Der/Dim+N+AN+Px1Pl+Loc: nitiskwêmisinâhk
     iskwêw+N+AN+Der/Dim+N+AN+Px12Pl+Loc: kitiskwêmisinâhk
     iskwêw+N+AN+Der/Dim+N+AN+Px2Pl+Loc: kitiskwêmisiwâhk
     iskwêw+N+AN+Der/Dim+N+AN+Px3Pl+Loc: otiskwêmisiwâhk
     iskwêw+N+AN+Der/Dim+N+AN+Px4Pl+Loc: otiskwêmisiyihk

  
  Noun - maniway - ok : # -m inanimate noun
     
     maniway+N+IN+Sg+Px1Sg: naniway
     maniway+N+IN+Sg+Px2Sg: kaniway
     maniway+N+IN+Sg+Px3Sg: waniway
     maniway+N+IN+Sg+Px4Sg: waniwâiyiw
     maniway+N+IN+Sg+Px1Pl: naniwânân
     maniway+N+IN+Sg+Px12Pl: kaniwânaw
     maniway+N+IN+Sg+Px2Pl: kaniwâyâw #?
     maniway+N+IN+Sg+Px3Pl: waniwâyâw #?
     maniway+N+IN+Sg+Px4Pl: waniwâyiw
     

  
  Noun - maskisin - ok : # -m inanimate noun, shoe
     maskisin+N+IN+Sg: maskisin
     maskisin+N+IN+Pl: maskisina
     maskisin+N+IN+Loc: maskisinihk
     maskisin+N+IN+Der/Dim+N+IN+Sg: maskisinis
     maskisin+N+IN+Der/Dim+N+IN+Pl: maskisinisa
     maskisin+N+IN+Der/Dim+N+IN+Loc: maskisinisihk
     
     maskisin+N+IN+Sg+Px1Sg: nimaskisin
     maskisin+N+IN+Sg+Px2Sg: kimaskisin
     maskisin+N+IN+Sg+Px3Sg: omaskisin
     maskisin+N+IN+Sg+Px4Sg: omaskisiniyiw
     maskisin+N+IN+Sg+Px1Pl: nimaskisininân
     maskisin+N+IN+Sg+Px12Pl: kimaskisininaw
     maskisin+N+IN+Sg+Px2Pl: kimaskisiniwâw
     maskisin+N+IN+Sg+Px3Pl: omaskisiniwâw
     maskisin+N+IN+Sg+Px4Pl: omaskisiniyiw
     
     maskisin+N+IN+Pl+Px1Sg: nimaskisina
     maskisin+N+IN+Pl+Px2Sg: kimaskisina
     maskisin+N+IN+Pl+Px3Sg: omaskisina
     maskisin+N+IN+Pl+Px4Sg: omaskisiniyiwa
     maskisin+N+IN+Pl+Px1Pl: nimaskisininâna
     maskisin+N+IN+Pl+Px12Pl: kimaskisininawa
     maskisin+N+IN+Pl+Px2Pl: kimaskisiniwâwa
     maskisin+N+IN+Pl+Px3Pl: omaskisiniwâwa
     maskisin+N+IN+Pl+Px4Pl: omaskisiniyiwa
     
     maskisin+N+IN+Der/Dim+N+IN+Sg+Px1Sg: nimaskisinis
     maskisin+N+IN+Der/Dim+N+IN+Sg+Px2Sg: kimaskisinis
     maskisin+N+IN+Der/Dim+N+IN+Sg+Px3Sg: omaskisinis
     maskisin+N+IN+Der/Dim+N+IN+Sg+Px4Sg: omaskisinisiyiw
     maskisin+N+IN+Der/Dim+N+IN+Sg+Px1Pl: nimaskisinisinân
     maskisin+N+IN+Der/Dim+N+IN+Sg+Px12Pl: kimaskisinisinaw
     maskisin+N+IN+Der/Dim+N+IN+Sg+Px2Pl: kimaskisinisiwâw
     maskisin+N+IN+Der/Dim+N+IN+Sg+Px3Pl: omaskisinisiwâw
     maskisin+N+IN+Der/Dim+N+IN+Sg+Px4Pl: omaskisinisiyiw
     
     maskisin+N+IN+Der/Dim+N+IN+Pl+Px1Sg: nimaskisinisa
     maskisin+N+IN+Der/Dim+N+IN+Pl+Px2Sg: kimaskisinisa
     maskisin+N+IN+Der/Dim+N+IN+Pl+Px3Sg: omaskisinisa
     maskisin+N+IN+Der/Dim+N+IN+Pl+Px4Sg: omaskisinisiyiwa
     maskisin+N+IN+Der/Dim+N+IN+Pl+Px1Pl: nimaskisinisinâna
     maskisin+N+IN+Der/Dim+N+IN+Pl+Px12Pl: kimaskisinisinawa
     maskisin+N+IN+Der/Dim+N+IN+Pl+Px2Pl: kimaskisinisiwâwa
     maskisin+N+IN+Der/Dim+N+IN+Pl+Px3Pl: omaskisinisiwâwa
     maskisin+N+IN+Der/Dim+N+IN+Pl+Px4Pl: omaskisinisiyiwa
     
     maskisin+N+IN+Px1Sg+Loc: nimaskisinihk
     maskisin+N+IN+Px2Sg+Loc: kimaskisinihk
     maskisin+N+IN+Px3Sg+Loc: omaskisinihk
     maskisin+N+IN+Px4Sg+Loc: omaskisiniyihk
     maskisin+N+IN+Px1Pl+Loc: nimaskisininâhk
     maskisin+N+IN+Px12Pl+Loc: kimaskisininâhk
     maskisin+N+IN+Px2Pl+Loc: kimaskisiniwâhk
     maskisin+N+IN+Px3Pl+Loc: omaskisiniwâhk
     maskisin+N+IN+Px4Pl+Loc: omaskisiniyihk

     maskisin+N+IN+Der/Dim+N+IN+Px1Sg+Loc: nimaskisinisihk
     maskisin+N+IN+Der/Dim+N+IN+Px2Sg+Loc: kimaskisinisihk
     maskisin+N+IN+Der/Dim+N+IN+Px3Sg+Loc: omaskisinisihk
     maskisin+N+IN+Der/Dim+N+IN+Px4Sg+Loc: omaskisinisiyihk
     maskisin+N+IN+Der/Dim+N+IN+Px1Pl+Loc: nimaskisinisinâhk
     maskisin+N+IN+Der/Dim+N+IN+Px12Pl+Loc: kimaskisinisinâhk
     maskisin+N+IN+Der/Dim+N+IN+Px2Pl+Loc: kimaskisinisiwâhk
     maskisin+N+IN+Der/Dim+N+IN+Px3Pl+Loc: omaskisinisiwâhk
     maskisin+N+IN+Der/Dim+N+IN+Px4Pl+Loc: omaskisinisiyihk
  
  Noun - mîpit - ok : # -m inanimate noun
     
     mîpit+N+IN+Sg+Px1Sg: nîpit
     mîpit+N+IN+Sg+Px2Sg: kîpit
     mîpit+N+IN+Sg+Px3Sg: wîpit
     mîpit+N+IN+Sg+Px4Sg: wîpitiyiw
     mîpit+N+IN+Sg+Px1Pl: nîpitinân
     mîpit+N+IN+Sg+Px12Pl: kîpitinaw
     mîpit+N+IN+Sg+Px2Pl: kîpitiwâw
     mîpit+N+IN+Sg+Px3Pl: wîpitiwâw
     mîpit+N+IN+Sg+Px4Pl: wîpitiyiw

     mîpit+N+IN+Pl+Px1Sg: nîpita
     mîpit+N+IN+Pl+Px2Sg: kîpita
     mîpit+N+IN+Pl+Px3Sg: wîpita
     mîpit+N+IN+Pl+Px4Sg: wîpitiyiwa
     mîpit+N+IN+Pl+Px1Pl: nîpitinâna
     mîpit+N+IN+Pl+Px12Pl: kîpitinawa
     mîpit+N+IN+Pl+Px2Pl: kîpitiwâwa
     mîpit+N+IN+Pl+Px3Pl: wîpitiwâwa
     mîpit+N+IN+Pl+Px4Pl: wîpitiyiwa

  
  Noun - mispiton - ok : # -m inanimate noun
     
     mispiton+N+IN+Sg+Px1Sg: nispiton
     mispiton+N+IN+Sg+Px2Sg: kispiton
     mispiton+N+IN+Sg+Px3Sg: ospiton
     mispiton+N+IN+Sg+Px4Sg: ospitoniyiw
     mispiton+N+IN+Sg+Px1Pl: nispitoninân
     mispiton+N+IN+Sg+Px12Pl: kispitoninaw
     mispiton+N+IN+Sg+Px2Pl: kispitoniwâw
     mispiton+N+IN+Sg+Px3Pl: ospitoniwâw
     mispiton+N+IN+Sg+Px4Pl: ospitoniyiw

     mispiton+N+IN+Pl+Px1Sg: nispitona
     mispiton+N+IN+Pl+Px2Sg: kispitona
     mispiton+N+IN+Pl+Px3Sg: ospitona
     mispiton+N+IN+Pl+Px4Sg: ospitoniyiwa
     mispiton+N+IN+Pl+Px1Pl: nispitoninâna
     mispiton+N+IN+Pl+Px12Pl: kispitoninawa
     mispiton+N+IN+Pl+Px2Pl: kispitoniwâwa
     mispiton+N+IN+Pl+Px3Pl: ospitoniwâwa
     mispiton+N+IN+Pl+Px4Pl: ospitoniyiwa

  
  Noun - niska - ok : # -m animate noun, Canada goose
     niska+N+AN+Sg: niska
     niska+N+AN+Pl: niskak
     niska+N+AN+Loc: niskinâhk
     niska+N+AN+Der/Dim+N+AN+Sg: niskasis # also niskisis
     niska+N+AN+Der/Dim+N+AN+Pl: niskasisak # also niskisisak
     niska+N+AN+Der/Dim+N+AN+Loc: [niskasisinâhk, niskasisihk]

     niska+N+AN+Sg+Px1Sg: niniskim
     niska+N+AN+Sg+Px2Sg: kiniskim
     niska+N+AN+Sg+Px3Sg+Obv: oniskima
     niska+N+AN+Sg+Px4Sg+Obv: oniskimiyiwa
     niska+N+AN+Sg+Px1Pl: niniskiminân
     niska+N+AN+Sg+Px12Pl: kiniskiminaw
     niska+N+AN+Sg+Px2Pl: kiniskimiwâw
     niska+N+AN+Sg+Px3Pl+Obv: oniskimiwâwa
     niska+N+AN+Sg+Px4Pl+Obv: oniskimiyiwa

     niska+N+AN+Pl+Px1Sg: niniskimak
     niska+N+AN+Pl+Px2Sg: kiniskimak
     niska+N+AN+Pl+Px3Sg+Obv: oniskima
     niska+N+AN+Pl+Px4Sg+Obv: oniskimiyiwa
     niska+N+AN+Pl+Px1Pl: niniskiminânak
     niska+N+AN+Pl+Px12Pl: kiniskiminawak
     niska+N+AN+Pl+Px2Pl: kiniskimiwâwak
     niska+N+AN+Pl+Px3Pl+Obv: oniskimiwâwa
     niska+N+AN+Pl+Px4Pl+Obv: oniskimiyiwa

     niska+N+AN+Der/Dim+N+AN+Sg+Px1Sg: niniskimisis
     niska+N+AN+Der/Dim+N+AN+Sg+Px2Sg: kiniskimisis
     niska+N+AN+Der/Dim+N+AN+Sg+Px3Sg+Obv: oniskimisisa
     niska+N+AN+Der/Dim+N+AN+Sg+Px4Sg+Obv: oniskimisisiyiwa
     niska+N+AN+Der/Dim+N+AN+Sg+Px1Pl: niniskimisisinân
     niska+N+AN+Der/Dim+N+AN+Sg+Px12Pl: kiniskimisisinaw
     niska+N+AN+Der/Dim+N+AN+Sg+Px2Pl: kiniskimisisiwâw
     niska+N+AN+Der/Dim+N+AN+Sg+Px3Pl+Obv: oniskimisisiwâwa
     niska+N+AN+Der/Dim+N+AN+Sg+Px4Pl+Obv: oniskimisisiyiwa
 
     niska+N+AN+Der/Dim+N+AN+Pl+Px1Sg: niniskimisisak
     niska+N+AN+Der/Dim+N+AN+Pl+Px2Sg: kiniskimisisak
     niska+N+AN+Der/Dim+N+AN+Pl+Px3Sg+Obv: oniskimisisa
     niska+N+AN+Der/Dim+N+AN+Pl+Px4Sg+Obv: oniskimisisiyiwa
     niska+N+AN+Der/Dim+N+AN+Pl+Px1Pl: niniskimisisinânak
     niska+N+AN+Der/Dim+N+AN+Pl+Px12Pl: kiniskimisisinawak
     niska+N+AN+Der/Dim+N+AN+Pl+Px2Pl: kiniskimisisiwâwak
     niska+N+AN+Der/Dim+N+AN+Pl+Px3Pl+Obv: oniskimisisiwâwa
     niska+N+AN+Der/Dim+N+AN+Pl+Px4Pl+Obv: oniskimisisiyiwa
     
     niska+N+AN+Px1Sg+Loc: niniskiminâhk
     niska+N+AN+Px2Sg+Loc: kiniskiminâhk
     niska+N+AN+Px3Sg+Loc: oniskiminâhk 
     niska+N+AN+Px4Sg+Loc: oniskimiyihk
     niska+N+AN+Px1Pl+Loc: niniskiminâhk
     niska+N+AN+Px12Pl+Loc: kiniskiminâhk
     niska+N+AN+Px2Pl+Loc: kiniskimiwâhk
     niska+N+AN+Px3Pl+Loc: oniskimiwâhk 
     niska+N+AN+Px4Pl+Loc: oniskimiyihk

     niska+N+AN+Der/Dim+N+AN+Px1Sg+Loc: niniskimisisinâhk
     niska+N+AN+Der/Dim+N+AN+Px2Sg+Loc: kiniskimisisinâhk
     niska+N+AN+Der/Dim+N+AN+Px3Sg+Loc: oniskimisisinâhk
     niska+N+AN+Der/Dim+N+AN+Px4Sg+Loc: oniskimisisiyihk
     niska+N+AN+Der/Dim+N+AN+Px1Pl+Loc: niniskimisisinâhk
     niska+N+AN+Der/Dim+N+AN+Px12Pl+Loc: kiniskimisisinâhk
     niska+N+AN+Der/Dim+N+AN+Px2Pl+Loc: kiniskimisisiwâhk
     niska+N+AN+Der/Dim+N+AN+Px3Pl+Loc: oniskimisisiwâhk
     niska+N+AN+Der/Dim+N+AN+Px4Pl+Loc: oniskimisisiyihk

  
  Noun - ôhow - ok : # -m animate noun, owl
     ôhow+N+AN+Sg: ôhow
     ôhow+N+AN+Pl: ôhowak 
     ôhow+N+AN+Loc: ôhonâhk # ôhônâhk
     ôhow+N+AN+Der/Dim+N+AN+Sg: ôhosis # ôhôsis
     ôhow+N+AN+Der/Dim+N+AN+Pl: ôhosisak # ôhôsisak
     ôhow+N+AN+Der/Dim+N+AN+Loc: [ôhosisinâhk, ôhosisihk]

  
  Noun - okimâw - ok : # -m animate noun, chief, poss.paradigm Okimasis p 135

     okimâw+N+AN+Sg: okimâw
     okimâw+N+AN+Pl: okimâwak
     okimâw+N+AN+Loc: [okimâwihk, okimâwinâhk]
     okimâw+N+AN+Obv: okimâwa
     okimâw+N+AN+Der/Dim+N+AN+Sg: okimâsis
     okimâw+N+AN+Der/Dim+N+AN+Pl: okimâsisak
     okimâw+N+AN+Der/Dim+N+AN+Loc: [okimâsisihk, okimâsisinâhk]
     
     okimâw+N+AN+Sg+Px1Sg: nitôkimâm
     okimâw+N+AN+Sg+Px2Sg: kitôkimâm
     okimâw+N+AN+Sg+Px3Sg+Obv: otôkimâma
     okimâw+N+AN+Sg+Px4Sg+Obv: otôkimâmiyiwa
     okimâw+N+AN+Sg+Px1Pl: nitôkimâminân
     okimâw+N+AN+Sg+Px12Pl: kitôkimâminaw
     okimâw+N+AN+Sg+Px2Pl: kitôkimâmiwâw
     okimâw+N+AN+Sg+Px3Pl+Obv: otôkimâmiwâwa
     okimâw+N+AN+Sg+Px4Pl+Obv: otôkimâmiyiwa
     
     okimâw+N+AN+Pl+Px1Sg: nitôkimâmak
     okimâw+N+AN+Pl+Px2Sg: kitôkimâmak
     okimâw+N+AN+Pl+Px3Sg+Obv: otôkimâma
     okimâw+N+AN+Pl+Px4Sg+Obv: otôkimâmiyiwa
     okimâw+N+AN+Pl+Px1Pl: nitôkimâminânak
     okimâw+N+AN+Pl+Px12Pl: kitôkimâminawak
     okimâw+N+AN+Pl+Px2Pl: kitôkimâmiwâwak
     okimâw+N+AN+Pl+Px3Pl+Obv: otôkimâmiwâwa
     okimâw+N+AN+Pl+Px4Pl+Obv: otôkimâmiyiwa
     
     okimâw+N+AN+Der/Dim+N+AN+Sg+Px1Sg: nitôkimâmis
     okimâw+N+AN+Der/Dim+N+AN+Sg+Px2Sg: kitôkimâmis
     okimâw+N+AN+Der/Dim+N+AN+Sg+Px3Sg+Obv: otôkimâmisa
     okimâw+N+AN+Der/Dim+N+AN+Sg+Px4Sg+Obv: otôkimâmisiyiwa
     okimâw+N+AN+Der/Dim+N+AN+Sg+Px1Pl: nitôkimâmisinân
     okimâw+N+AN+Der/Dim+N+AN+Sg+Px12Pl: kitôkimâmisinaw
     okimâw+N+AN+Der/Dim+N+AN+Sg+Px2Pl: kitôkimâmisiwâw
     okimâw+N+AN+Der/Dim+N+AN+Sg+Px3Pl+Obv: otôkimâmisiwâwa
     okimâw+N+AN+Der/Dim+N+AN+Sg+Px4Pl+Obv: otôkimâmisiyiwa
     
     okimâw+N+AN+Der/Dim+N+AN+Pl+Px1Sg: nitôkimâmisak
     okimâw+N+AN+Der/Dim+N+AN+Pl+Px2Sg: kitôkimâmisak
     okimâw+N+AN+Der/Dim+N+AN+Pl+Px3Sg+Obv: otôkimâmisa
     okimâw+N+AN+Der/Dim+N+AN+Pl+Px4Sg+Obv: otôkimâmisiyiwa
     okimâw+N+AN+Der/Dim+N+AN+Pl+Px1Pl: nitôkimâmisinânak
     okimâw+N+AN+Der/Dim+N+AN+Pl+Px12Pl: kitôkimâmisinawak
     okimâw+N+AN+Der/Dim+N+AN+Pl+Px2Pl: kitôkimâmisiwâwak
     okimâw+N+AN+Der/Dim+N+AN+Pl+Px3Pl+Obv: otôkimâmisiwâwa
     okimâw+N+AN+Der/Dim+N+AN+Pl+Px4Pl+Obv: otôkimâmisiyiwa
     
     okimâw+N+AN+Px1Sg+Loc: nitôkimâmihk
     okimâw+N+AN+Px2Sg+Loc: kitôkimâmihk
     okimâw+N+AN+Px3Sg+Loc: otôkimâmihk
     okimâw+N+AN+Px4Sg+Loc: otôkimâmiyihk
     okimâw+N+AN+Px1Pl+Loc: nitôkimâminâhk
     okimâw+N+AN+Px12Pl+Loc: kitôkimâminâhk
     okimâw+N+AN+Px2Pl+Loc: kitôkimâmiwâhk
     okimâw+N+AN+Px3Pl+Loc: otôkimâmiwâhk
     okimâw+N+AN+Px4Pl+Loc: otôkimâmiyihk
     
     okimâw+N+AN+Der/Dim+N+AN+Px1Sg+Loc: nitôkimâmisihk
     okimâw+N+AN+Der/Dim+N+AN+Px2Sg+Loc: kitôkimâmisihk
     okimâw+N+AN+Der/Dim+N+AN+Px3Sg+Loc: otôkimâmisihk
     okimâw+N+AN+Der/Dim+N+AN+Px4Sg+Loc: otôkimâmisiyihk
     okimâw+N+AN+Der/Dim+N+AN+Px1Pl+Loc: nitôkimâmisinâhk
     okimâw+N+AN+Der/Dim+N+AN+Px12Pl+Loc: kitôkimâmisinâhk
     okimâw+N+AN+Der/Dim+N+AN+Px2Pl+Loc: kitôkimâmisiwâhk
     okimâw+N+AN+Der/Dim+N+AN+Px3Pl+Loc: otôkimâmisiwâhk
     okimâw+N+AN+Der/Dim+N+AN+Px4Pl+Loc: otôkimâmisiyihk

  
  Noun - okâwîmâw - ok : # -m dep. animate noun, mother, poss.paradigm Okimasis p 140

     okâwîmâw+N+AN+Sg+Px1Sg: nikâwiy
     okâwîmâw+N+AN+Sg+Px2Sg: kikâwiy
     okâwîmâw+N+AN+Sg+Px3Sg+Obv: okâwiya
     okâwîmâw+N+AN+Sg+Px4Sg+Obv: okâwiyiwa
     okâwîmâw+N+AN+Sg+Px1Pl: nikâwinân
     okâwîmâw+N+AN+Sg+Px12Pl: kikâwinaw
     okâwîmâw+N+AN+Sg+Px2Pl: kikâwiwâw
     okâwîmâw+N+AN+Sg+Px3Pl+Obv: okâwiwâwa
     okâwîmâw+N+AN+Sg+Px4Pl+Obv: okâwiyiwa

     okâwîmâw+N+AN+Pl+Px1Sg: nikâwiyak
     okâwîmâw+N+AN+Pl+Px2Sg: kikâwiyak
     okâwîmâw+N+AN+Pl+Px3Sg+Obv: okâwiya
     okâwîmâw+N+AN+Pl+Px4Sg+Obv: okâwiyiwa
     okâwîmâw+N+AN+Pl+Px1Pl: nikâwinânak
     okâwîmâw+N+AN+Pl+Px12Pl: kikâwinawak
     okâwîmâw+N+AN+Pl+Px2Pl: kikâwiwâwak
     okâwîmâw+N+AN+Pl+Px3Pl+Obv: okâwiwâwa
     okâwîmâw+N+AN+Pl+Px4Pl+Obv: okâwiyiwa

     okâwîmâw+N+AN+Der/Dim+N+AN+Sg+Px1Sg: nikâwisis
     okâwîmâw+N+AN+Der/Dim+N+AN+Sg+Px2Sg: kikâwisis
     okâwîmâw+N+AN+Der/Dim+N+AN+Sg+Px3Sg+Obv: okâwisisa
     okâwîmâw+N+AN+Der/Dim+N+AN+Sg+Px4Sg+Obv: okâwisisiyiwa
     okâwîmâw+N+AN+Der/Dim+N+AN+Sg+Px1Pl: nikâwisisinân
     okâwîmâw+N+AN+Der/Dim+N+AN+Sg+Px12Pl: kikâwisisinaw
     okâwîmâw+N+AN+Der/Dim+N+AN+Sg+Px2Pl: kikâwisisiwâw
     okâwîmâw+N+AN+Der/Dim+N+AN+Sg+Px3Pl+Obv: okâwisisiwâwa
     okâwîmâw+N+AN+Der/Dim+N+AN+Sg+Px4Pl+Obv: okâwisisiyiwa

     okâwîmâw+N+AN+Der/Dim+N+AN+Pl+Px1Sg: nikâwisisak
     okâwîmâw+N+AN+Der/Dim+N+AN+Pl+Px2Sg: kikâwisisak
     okâwîmâw+N+AN+Der/Dim+N+AN+Pl+Px3Sg+Obv: okâwisisa
     okâwîmâw+N+AN+Der/Dim+N+AN+Pl+Px4Sg+Obv: okâwisisiyiwa
     okâwîmâw+N+AN+Der/Dim+N+AN+Pl+Px1Pl: nikâwisisinânak
     okâwîmâw+N+AN+Der/Dim+N+AN+Pl+Px12Pl: kikâwisisinawak
     okâwîmâw+N+AN+Der/Dim+N+AN+Pl+Px2Pl: kikâwisisiwâwak
     okâwîmâw+N+AN+Der/Dim+N+AN+Pl+Px3Pl+Obv: okâwisisiwâwa
     okâwîmâw+N+AN+Der/Dim+N+AN+Pl+Px4Pl+Obv: okâwisisiyiwa

     okâwîmâw+N+AN+Px1Sg+Loc: nikâwihk
     okâwîmâw+N+AN+Px2Sg+Loc: kikâwihk
     okâwîmâw+N+AN+Px3Sg+Loc: okâwihk
     okâwîmâw+N+AN+Px4Sg+Loc: okâwiyihk
     okâwîmâw+N+AN+Px1Pl+Loc: nikâwinâhk
     okâwîmâw+N+AN+Px12Pl+Loc: kikâwinâhk
     okâwîmâw+N+AN+Px2Pl+Loc: kikâwiwâhk
     okâwîmâw+N+AN+Px3Pl+Loc: okâwiwâhk
     okâwîmâw+N+AN+Px4Pl+Loc: okâwiyihk

     okâwîmâw+N+AN+Der/Dim+N+AN+Px1Sg+Loc: nikâwisisihk
     okâwîmâw+N+AN+Der/Dim+N+AN+Px2Sg+Loc: kikâwisisihk
     okâwîmâw+N+AN+Der/Dim+N+AN+Px3Sg+Loc: okâwisisihk
     okâwîmâw+N+AN+Der/Dim+N+AN+Px4Sg+Loc: okâwisisiyihk
     okâwîmâw+N+AN+Der/Dim+N+AN+Px1Pl+Loc: nikâwisisinâhk
     okâwîmâw+N+AN+Der/Dim+N+AN+Px12Pl+Loc: kikâwisisinâhk
     okâwîmâw+N+AN+Der/Dim+N+AN+Px2Pl+Loc: kikâwisisiwâhk
     okâwîmâw+N+AN+Der/Dim+N+AN+Px3Pl+Loc: okâwisisiwâhk
     okâwîmâw+N+AN+Der/Dim+N+AN+Px4Pl+Loc: okâwisisiyihk

  
  Noun - ôsi - ok : # -m animate noun
     ôsi+N+IN+Sg: ôsi
     ôsi+N+IN+Pl: ôsa
     ôsi+N+IN+Loc: ôsihk
     ôsi+N+IN+Der/Dim+N+IN+Sg: ôsis
     ôsi+N+IN+Der/Dim+N+IN+Pl: ôsisa
     ôsi+N+IN+Der/Dim+N+IN+Loc: ôsisihk

     ôsi+N+IN+Sg+Px1Sg: nitôs
     ôsi+N+IN+Sg+Px2Sg: kitôs
     ôsi+N+IN+Sg+Px3Sg: otôs
     ôsi+N+IN+Sg+Px4Sg: otôsiyiw
     ôsi+N+IN+Sg+Px1Pl: nitôsinân
     ôsi+N+IN+Sg+Px12Pl: kitôsinaw
     ôsi+N+IN+Sg+Px2Pl: kitôsiwâw
     ôsi+N+IN+Sg+Px3Pl: otôsiwâw
     ôsi+N+IN+Sg+Px4Pl: otôsiyiw

     ôsi+N+IN+Pl+Px1Sg: nitôsa
     ôsi+N+IN+Pl+Px2Sg: kitôsa
     ôsi+N+IN+Pl+Px3Sg: otôsa
     ôsi+N+IN+Pl+Px4Sg: otôsiyiwa
     ôsi+N+IN+Pl+Px1Pl: nitôsinâna
     ôsi+N+IN+Pl+Px12Pl: kitôsinawa
     ôsi+N+IN+Pl+Px2Pl: kitôsiwâwa
     ôsi+N+IN+Pl+Px3Pl: otôsiwâwa
     ôsi+N+IN+Pl+Px4Pl: otôsiyiwa

     ôsi+N+IN+Der/Dim+N+IN+Sg+Px1Sg: nitôsis
     ôsi+N+IN+Der/Dim+N+IN+Sg+Px2Sg: kitôsis
     ôsi+N+IN+Der/Dim+N+IN+Sg+Px3Sg: otôsis
     ôsi+N+IN+Der/Dim+N+IN+Sg+Px4Sg: otôsisiyiw
     ôsi+N+IN+Der/Dim+N+IN+Sg+Px1Pl: nitôsisinân
     ôsi+N+IN+Der/Dim+N+IN+Sg+Px12Pl: kitôsisinaw
     ôsi+N+IN+Der/Dim+N+IN+Sg+Px2Pl: kitôsisiwâw
     ôsi+N+IN+Der/Dim+N+IN+Sg+Px3Pl: otôsisiwâw
     ôsi+N+IN+Der/Dim+N+IN+Sg+Px4Pl: otôsisiyiw

     ôsi+N+IN+Der/Dim+N+IN+Pl+Px1Sg: nitôsisa
     ôsi+N+IN+Der/Dim+N+IN+Pl+Px2Sg: kitôsisa
     ôsi+N+IN+Der/Dim+N+IN+Pl+Px3Sg: otôsisa
     ôsi+N+IN+Der/Dim+N+IN+Pl+Px4Sg: otôsisiyiwa
     ôsi+N+IN+Der/Dim+N+IN+Pl+Px1Pl: nitôsisinâna
     ôsi+N+IN+Der/Dim+N+IN+Pl+Px12Pl: kitôsisinawa
     ôsi+N+IN+Der/Dim+N+IN+Pl+Px2Pl: kitôsisiwâwa
     ôsi+N+IN+Der/Dim+N+IN+Pl+Px3Pl: otôsisiwâwa
     ôsi+N+IN+Der/Dim+N+IN+Pl+Px4Pl: otôsisiyiwa

     ôsi+N+IN+Px1Sg+Loc: nitôsihk
     ôsi+N+IN+Px2Sg+Loc: kitôsihk
     ôsi+N+IN+Px3Sg+Loc: otôsihk
     ôsi+N+IN+Px4Sg+Loc: otôsiyihk
     ôsi+N+IN+Px1Pl+Loc: nitôsinâhk
     ôsi+N+IN+Px12Pl+Loc: kitôsinâhk
     ôsi+N+IN+Px2Pl+Loc: kitôsiwâhk
     ôsi+N+IN+Px3Pl+Loc: otôsiwâhk
     ôsi+N+IN+Px4Pl+Loc: otôsiyihk

     ôsi+N+IN+Der/Dim+N+IN+Px1Sg+Loc: nitôsisihk
     ôsi+N+IN+Der/Dim+N+IN+Px2Sg+Loc: kitôsisihk
     ôsi+N+IN+Der/Dim+N+IN+Px3Sg+Loc: otôsisihk
     ôsi+N+IN+Der/Dim+N+IN+Px4Sg+Loc: otôsisiyihk
     ôsi+N+IN+Der/Dim+N+IN+Px1Pl+Loc: nitôsisinâhk
     ôsi+N+IN+Der/Dim+N+IN+Px12Pl+Loc: kitôsisinâhk
     ôsi+N+IN+Der/Dim+N+IN+Px2Pl+Loc: kitôsisiwâhk
     ôsi+N+IN+Der/Dim+N+IN+Px3Pl+Loc: otôsisiwâhk
     ôsi+N+IN+Der/Dim+N+IN+Px4Pl+Loc: otôsisiyihk


  
  Noun - otânisimâw - ok : # -m dep. animate noun, daughter, poss.paradigm Okimasis p 140

     otânisimâw+N+AN+Sg+Px1Sg: nitânis
     otânisimâw+N+AN+Sg+Px2Sg: kitânis
     otânisimâw+N+AN+Sg+Px3Sg+Obv: otânisa
     otânisimâw+N+AN+Sg+Px4Sg+Obv: otânisiyiwa
     otânisimâw+N+AN+Sg+Px1Pl: nitânisinân
     otânisimâw+N+AN+Sg+Px12Pl: kitânisinaw
     otânisimâw+N+AN+Sg+Px2Pl: kitânisiwâw
     otânisimâw+N+AN+Sg+Px3Pl+Obv: otânisiwâwa 
     otânisimâw+N+AN+Sg+Px4Pl+Obv: otânisiyiwa

     otânisimâw+N+AN+Pl+Px1Sg: nitânisak
     otânisimâw+N+AN+Pl+Px2Sg: kitânisak
     otânisimâw+N+AN+Pl+Px3Sg+Obv: otânisa
     otânisimâw+N+AN+Pl+Px4Sg+Obv: otânisiyiwa
     otânisimâw+N+AN+Pl+Px1Pl: nitânisinânak
     otânisimâw+N+AN+Pl+Px12Pl: kitânisinawak
     otânisimâw+N+AN+Pl+Px2Pl: kitânisiwâwak
     otânisimâw+N+AN+Pl+Px3Pl+Obv: otânisiwâwa
     otânisimâw+N+AN+Pl+Px4Pl+Obv: otânisiyiwa

     otânisimâw+N+AN+Der/Dim+N+AN+Sg+Px1Sg: nicânisisis
     otânisimâw+N+AN+Der/Dim+N+AN+Sg+Px2Sg: kicânisisis
     otânisimâw+N+AN+Der/Dim+N+AN+Sg+Px3Sg+Obv: ocânisisisa
     otânisimâw+N+AN+Der/Dim+N+AN+Sg+Px4Sg+Obv: ocânisisisiyiwa
     otânisimâw+N+AN+Der/Dim+N+AN+Sg+Px1Pl: nicânisisisinân
     otânisimâw+N+AN+Der/Dim+N+AN+Sg+Px12Pl: kicânisisisinaw
     otânisimâw+N+AN+Der/Dim+N+AN+Sg+Px2Pl: kicânisisisiwâw
     otânisimâw+N+AN+Der/Dim+N+AN+Sg+Px3Pl+Obv: ocânisisisiwâwa
     otânisimâw+N+AN+Der/Dim+N+AN+Sg+Px4Pl+Obv: ocânisisisiyiwa

     otânisimâw+N+AN+Der/Dim+N+AN+Pl+Px1Sg: nicânisisisak
     otânisimâw+N+AN+Der/Dim+N+AN+Pl+Px2Sg: kicânisisisak
     otânisimâw+N+AN+Der/Dim+N+AN+Pl+Px3Sg+Obv: ocânisisisa
     otânisimâw+N+AN+Der/Dim+N+AN+Pl+Px4Sg+Obv: ocânisisisiyiwa
     otânisimâw+N+AN+Der/Dim+N+AN+Pl+Px1Pl: nicânisisisinânak
     otânisimâw+N+AN+Der/Dim+N+AN+Pl+Px12Pl: kicânisisisinawak
     otânisimâw+N+AN+Der/Dim+N+AN+Pl+Px2Pl: kicânisisisiwâwak
     otânisimâw+N+AN+Der/Dim+N+AN+Pl+Px3Pl+Obv: ocânisisisiwâwa
     otânisimâw+N+AN+Der/Dim+N+AN+Pl+Px4Pl+Obv: ocânisisisiyiwa

     otânisimâw+N+AN+Px1Sg+Loc: nitânisihk
     otânisimâw+N+AN+Px2Sg+Loc: kitânisihk
     otânisimâw+N+AN+Px3Sg+Loc: otânisihk
     otânisimâw+N+AN+Px4Sg+Loc: otânisiyihk
     otânisimâw+N+AN+Px1Pl+Loc: nitânisinâhk
     otânisimâw+N+AN+Px12Pl+Loc: kitânisinâhk
     otânisimâw+N+AN+Px2Pl+Loc: kitânisiwâhk
     otânisimâw+N+AN+Px3Pl+Loc: otânisiwâhk
     otânisimâw+N+AN+Px4Pl+Loc: otânisiyihk

     otânisimâw+N+AN+Der/Dim+N+AN+Px1Sg+Loc: nicânisisisihk
     otânisimâw+N+AN+Der/Dim+N+AN+Px2Sg+Loc: kicânisisisihk
     otânisimâw+N+AN+Der/Dim+N+AN+Px3Sg+Loc: ocânisisisihk
     otânisimâw+N+AN+Der/Dim+N+AN+Px4Sg+Loc: ocânisisisiyihk
     otânisimâw+N+AN+Der/Dim+N+AN+Px1Pl+Loc: nicânisisisinâhk
     otânisimâw+N+AN+Der/Dim+N+AN+Px12Pl+Loc: kicânisisisinâhk
     otânisimâw+N+AN+Der/Dim+N+AN+Px2Pl+Loc: kicânisisisiwâhk
     otânisimâw+N+AN+Der/Dim+N+AN+Px3Pl+Loc: ocânisisisiwâhk
     otânisimâw+N+AN+Der/Dim+N+AN+Px4Pl+Loc: ocânisisisiyihk

  
  Noun - pahkwesikan - ok : # -m animate noun, bannock, Grammar guide p. 27
     
     pahkwesikan+N+AN+Sg: pahkwesikan
     pahkwesikan+N+AN+Pl: pahkwesikanak
     pahkwesikan+N+AN+Loc: [pahkwesikanihk, pahkwesikaninâhk]
     pahkwesikan+N+AN+Obv: pahkwesikana
     pahkwesikan+N+AN+Der/Dim+N+AN+Sg: pahkwesikanis
     pahkwesikan+N+AN+Der/Dim+N+AN+Pl: pahkwesikanisak
     pahkwesikan+N+AN+Der/Dim+N+AN+Loc: [pahkwesikanisihk, pahkwesikanisinâhk]

     pahkwesikan+N+AN+Sg+Px1Sg: nipahkwesikanim
     pahkwesikan+N+AN+Sg+Px2Sg: kipahkwesikanim
     pahkwesikan+N+AN+Sg+Px3Sg+Obv: opahkwesikanima
     pahkwesikan+N+AN+Sg+Px4Sg+Obv: opahkwesikanimiyiwa
     pahkwesikan+N+AN+Sg+Px1Pl: nipahkwesikaniminân
     pahkwesikan+N+AN+Sg+Px12Pl: kipahkwesikaniminaw
     pahkwesikan+N+AN+Sg+Px2Pl: kipahkwesikanimiwâw
     pahkwesikan+N+AN+Sg+Px3Pl+Obv: opahkwesikanimiwâwa
     pahkwesikan+N+AN+Sg+Px4Pl+Obv: opahkwesikanimiyiwa

     pahkwesikan+N+AN+Pl+Px1Sg: nipahkwesikanimak
     pahkwesikan+N+AN+Pl+Px2Sg: kipahkwesikanimak
     pahkwesikan+N+AN+Pl+Px3Sg+Obv: opahkwesikanima
     pahkwesikan+N+AN+Pl+Px4Sg+Obv: opahkwesikanimiyiwa
     pahkwesikan+N+AN+Pl+Px1Pl: nipahkwesikaniminânak
     pahkwesikan+N+AN+Pl+Px12Pl: kipahkwesikaniminawak
     pahkwesikan+N+AN+Pl+Px2Pl: kipahkwesikanimiwâwak
     pahkwesikan+N+AN+Pl+Px3Pl+Obv: opahkwesikanimiwâwa
     pahkwesikan+N+AN+Pl+Px4Pl+Obv: opahkwesikanimiyiwa

     pahkwesikan+N+AN+Der/Dim+N+AN+Sg+Px1Sg: nipahkwesikanimis
     pahkwesikan+N+AN+Der/Dim+N+AN+Sg+Px2Sg: kipahkwesikanimis
     pahkwesikan+N+AN+Der/Dim+N+AN+Sg+Px3Sg+Obv: opahkwesikanimisa
     pahkwesikan+N+AN+Der/Dim+N+AN+Sg+Px4Sg+Obv: opahkwesikanimisiyiwa
     pahkwesikan+N+AN+Der/Dim+N+AN+Sg+Px1Pl: nipahkwesikanimisinân
     pahkwesikan+N+AN+Der/Dim+N+AN+Sg+Px12Pl: kipahkwesikanimisinaw
     pahkwesikan+N+AN+Der/Dim+N+AN+Sg+Px2Pl: kipahkwesikanimisiwâw
     pahkwesikan+N+AN+Der/Dim+N+AN+Sg+Px3Pl+Obv: opahkwesikanimisiwâwa
     pahkwesikan+N+AN+Der/Dim+N+AN+Sg+Px4Pl+Obv: opahkwesikanimisiyiwa

     pahkwesikan+N+AN+Der/Dim+N+AN+Pl+Px1Sg: nipahkwesikanimisak
     pahkwesikan+N+AN+Der/Dim+N+AN+Pl+Px2Sg: kipahkwesikanimisak
     pahkwesikan+N+AN+Der/Dim+N+AN+Pl+Px3Sg+Obv: opahkwesikanimisa
     pahkwesikan+N+AN+Der/Dim+N+AN+Pl+Px4Sg+Obv: opahkwesikanimisiyiwa
     pahkwesikan+N+AN+Der/Dim+N+AN+Pl+Px1Pl: nipahkwesikanimisinânak
     pahkwesikan+N+AN+Der/Dim+N+AN+Pl+Px12Pl: kipahkwesikanimisinawak
     pahkwesikan+N+AN+Der/Dim+N+AN+Pl+Px2Pl: kipahkwesikanimisiwâwak
     pahkwesikan+N+AN+Der/Dim+N+AN+Pl+Px3Pl+Obv: opahkwesikanimisiwâwa
     pahkwesikan+N+AN+Der/Dim+N+AN+Pl+Px4Pl+Obv: opahkwesikanimisiyiwa

     pahkwesikan+N+AN+Px1Sg+Loc: nipahkwesikanimihk
     pahkwesikan+N+AN+Px2Sg+Loc: kipahkwesikanimihk
     pahkwesikan+N+AN+Px3Sg+Loc: opahkwesikanimihk
     pahkwesikan+N+AN+Px4Sg+Loc: opahkwesikanimiyihk
     pahkwesikan+N+AN+Px1Pl+Loc: nipahkwesikaniminâhk
     pahkwesikan+N+AN+Px12Pl+Loc: kipahkwesikaniminâhk
     pahkwesikan+N+AN+Px2Pl+Loc: kipahkwesikanimiwâhk
     pahkwesikan+N+AN+Px3Pl+Loc: opahkwesikanimiwâhk
     pahkwesikan+N+AN+Px4Pl+Loc: opahkwesikanimiyihk

     pahkwesikan+N+AN+Der/Dim+N+AN+Px1Sg+Loc: nipahkwesikanimisihk
     pahkwesikan+N+AN+Der/Dim+N+AN+Px2Sg+Loc: kipahkwesikanimisihk
     pahkwesikan+N+AN+Der/Dim+N+AN+Px3Sg+Loc: opahkwesikanimisihk
     pahkwesikan+N+AN+Der/Dim+N+AN+Px4Sg+Loc: opahkwesikanimisiyihk
     pahkwesikan+N+AN+Der/Dim+N+AN+Px1Pl+Loc: nipahkwesikanimisinâhk
     pahkwesikan+N+AN+Der/Dim+N+AN+Px12Pl+Loc: kipahkwesikanimisinâhk
     pahkwesikan+N+AN+Der/Dim+N+AN+Px2Pl+Loc: kipahkwesikanimisiwâhk
     pahkwesikan+N+AN+Der/Dim+N+AN+Px3Pl+Loc: opahkwesikanimisiwâhk
     pahkwesikan+N+AN+Der/Dim+N+AN+Px4Pl+Loc: opahkwesikanimisiyihk

  
  Noun - sihkihp - ok : # -m animate noun, blackbird
     sihkihp+N+AN+Sg: sihkihp
     sihkihp+N+AN+Pl: sihkihpwak
     sihkihp+N+AN+Loc: [sihkihpihk, sihkihpinâhk]
     sihkihp+N+AN+Der/Dim+N+AN+Sg: sihkihpis
     sihkihp+N+AN+Der/Dim+N+AN+Pl: sihkihpisak
     sihkihp+N+AN+Der/Dim+N+AN+Loc: [sihkihpisihk, sihkihpisinâhk]

     sihkihp+N+AN+Sg+Px1Sg: nisihkihpim
     sihkihp+N+AN+Sg+Px2Sg: kisihkihpim
     sihkihp+N+AN+Sg+Px3Sg+Obv: osihkihpima
     sihkihp+N+AN+Sg+Px4Sg+Obv: osihkihpimiyiwa
     sihkihp+N+AN+Sg+Px1Pl: nisihkihpiminân
     sihkihp+N+AN+Sg+Px12Pl: kisihkihpiminaw
     sihkihp+N+AN+Sg+Px2Pl: kisihkihpimiwâw
     sihkihp+N+AN+Sg+Px3Pl+Obv: osihkihpimiwâwa
     sihkihp+N+AN+Sg+Px4Pl+Obv: osihkihpimiyiwa

     sihkihp+N+AN+Pl+Px1Sg: nisihkihpimak
     sihkihp+N+AN+Pl+Px2Sg: kisihkihpimak
     sihkihp+N+AN+Pl+Px3Sg+Obv: osihkihpima
     sihkihp+N+AN+Pl+Px4Sg+Obv: osihkihpimiyiwa
     sihkihp+N+AN+Pl+Px1Pl: nisihkihpiminânak
     sihkihp+N+AN+Pl+Px12Pl: kisihkihpiminawak
     sihkihp+N+AN+Pl+Px2Pl: kisihkihpimiwâwak
     sihkihp+N+AN+Pl+Px3Pl+Obv: osihkihpimiwâwa
     sihkihp+N+AN+Pl+Px4Pl+Obv: osihkihpimiyiwa

     sihkihp+N+AN+Der/Dim+N+AN+Sg+Px1Sg: nisihkihpimis
     sihkihp+N+AN+Der/Dim+N+AN+Sg+Px2Sg: kisihkihpimis
     sihkihp+N+AN+Der/Dim+N+AN+Sg+Px3Sg+Obv: osihkihpimisa
     sihkihp+N+AN+Der/Dim+N+AN+Sg+Px4Sg+Obv: osihkihpimisiyiwa
     sihkihp+N+AN+Der/Dim+N+AN+Sg+Px1Pl: nisihkihpimisinân
     sihkihp+N+AN+Der/Dim+N+AN+Sg+Px12Pl: kisihkihpimisinaw
     sihkihp+N+AN+Der/Dim+N+AN+Sg+Px2Pl: kisihkihpimisiwâw
     sihkihp+N+AN+Der/Dim+N+AN+Sg+Px3Pl+Obv: osihkihpimisiwâwa
     sihkihp+N+AN+Der/Dim+N+AN+Sg+Px4Pl+Obv: osihkihpimisiyiwa

     sihkihp+N+AN+Der/Dim+N+AN+Pl+Px1Sg: nisihkihpimisak
     sihkihp+N+AN+Der/Dim+N+AN+Pl+Px2Sg: kisihkihpimisak
     sihkihp+N+AN+Der/Dim+N+AN+Pl+Px3Sg+Obv: osihkihpimisa
     sihkihp+N+AN+Der/Dim+N+AN+Pl+Px4Sg+Obv: osihkihpimisiyiwa
     sihkihp+N+AN+Der/Dim+N+AN+Pl+Px1Pl: nisihkihpimisinânak
     sihkihp+N+AN+Der/Dim+N+AN+Pl+Px12Pl: kisihkihpimisinawak
     sihkihp+N+AN+Der/Dim+N+AN+Pl+Px2Pl: kisihkihpimisiwâwak
     sihkihp+N+AN+Der/Dim+N+AN+Pl+Px3Pl+Obv: osihkihpimisiwâwa
     sihkihp+N+AN+Der/Dim+N+AN+Pl+Px4Pl+Obv: osihkihpimisiyiwa

     sihkihp+N+AN+Px1Sg+Loc: nisihkihpimihk
     sihkihp+N+AN+Px2Sg+Loc: kisihkihpimihk
     sihkihp+N+AN+Px3Sg+Loc: osihkihpimihk
     sihkihp+N+AN+Px4Sg+Loc: osihkihpimiyihk
     sihkihp+N+AN+Px1Pl+Loc: nisihkihpiminâhk
     sihkihp+N+AN+Px12Pl+Loc: kisihkihpiminâhk
     sihkihp+N+AN+Px2Pl+Loc: kisihkihpimiwâhk
     sihkihp+N+AN+Px3Pl+Loc: osihkihpimiwâhk
     sihkihp+N+AN+Px4Pl+Loc: osihkihpimiyihk

     sihkihp+N+AN+Der/Dim+N+AN+Px1Sg+Loc: nisihkihpimisihk
     sihkihp+N+AN+Der/Dim+N+AN+Px2Sg+Loc: kisihkihpimisihk
     sihkihp+N+AN+Der/Dim+N+AN+Px3Sg+Loc: osihkihpimisihk
     sihkihp+N+AN+Der/Dim+N+AN+Px4Sg+Loc: osihkihpimisiyihk
     sihkihp+N+AN+Der/Dim+N+AN+Px1Pl+Loc: nisihkihpimisinâhk
     sihkihp+N+AN+Der/Dim+N+AN+Px12Pl+Loc: kisihkihpimisinâhk
     sihkihp+N+AN+Der/Dim+N+AN+Px2Pl+Loc: kisihkihpimisiwâhk
     sihkihp+N+AN+Der/Dim+N+AN+Px3Pl+Loc: osihkihpimisiwâhk
     sihkihp+N+AN+Der/Dim+N+AN+Px4Pl+Loc: osihkihpimisiyihk

  
  Noun - sikâk - ok : # -k final animate noun 'goose'
     sikâk+N+AN+Sg: sikâk
     sikâk+N+AN+Pl: sikâkwak
     sikâk+N+AN+Loc: sikâkohk
     sikâk+N+AN+Der/Dim+N+AN+Sg: sikâkos
     sikâk+N+AN+Der/Dim+N+AN+Pl: sikâkosak
     sikâk+N+AN+Der/Dim+N+AN+Loc: [sikâkosihk, sikâkosinâhk]

     sikâk+N+AN+Sg+Px1Sg: nisikâkom
     sikâk+N+AN+Sg+Px2Sg: kisikâkom
     sikâk+N+AN+Sg+Px3Sg+Obv: osikâkoma
     sikâk+N+AN+Sg+Px4Sg+Obv: osikâkomiyiwa
     sikâk+N+AN+Sg+Px1Pl: nisikâkominân
     sikâk+N+AN+Sg+Px12Pl: kisikâkominaw
     sikâk+N+AN+Sg+Px2Pl: kisikâkomiwâw
     sikâk+N+AN+Sg+Px3Pl+Obv: osikâkomiwâwa
     sikâk+N+AN+Sg+Px4Pl+Obv: osikâkomiyiwa

     sikâk+N+AN+Pl+Px1Sg: nisikâkomak
     sikâk+N+AN+Pl+Px2Sg: kisikâkomak
     sikâk+N+AN+Pl+Px3Sg+Obv: osikâkoma
     sikâk+N+AN+Pl+Px4Sg+Obv: osikâkomiyiwa
     sikâk+N+AN+Pl+Px1Pl: nisikâkominânak
     sikâk+N+AN+Pl+Px12Pl: kisikâkominawak
     sikâk+N+AN+Pl+Px2Pl: kisikâkomiwâwak
     sikâk+N+AN+Pl+Px3Pl+Obv: osikâkomiwâwa
     sikâk+N+AN+Pl+Px4Pl+Obv: osikâkomiyiwa

     sikâk+N+AN+Der/Dim+N+AN+Sg+Px1Sg: nisikâkomis
     sikâk+N+AN+Der/Dim+N+AN+Sg+Px2Sg: kisikâkomis
     sikâk+N+AN+Der/Dim+N+AN+Sg+Px3Sg+Obv: osikâkomisa
     sikâk+N+AN+Der/Dim+N+AN+Sg+Px4Sg+Obv: osikâkomisiyiwa
     sikâk+N+AN+Der/Dim+N+AN+Sg+Px1Pl: nisikâkomisinân
     sikâk+N+AN+Der/Dim+N+AN+Sg+Px12Pl: kisikâkomisinaw
     sikâk+N+AN+Der/Dim+N+AN+Sg+Px2Pl: kisikâkomisiwâw
     sikâk+N+AN+Der/Dim+N+AN+Sg+Px3Pl+Obv: osikâkomisiwâwa
     sikâk+N+AN+Der/Dim+N+AN+Sg+Px4Pl+Obv: osikâkomisiyiwa
 
     sikâk+N+AN+Der/Dim+N+AN+Pl+Px1Sg: nisikâkomisak
     sikâk+N+AN+Der/Dim+N+AN+Pl+Px2Sg: kisikâkomisak
     sikâk+N+AN+Der/Dim+N+AN+Pl+Px3Sg+Obv: osikâkomisa
     sikâk+N+AN+Der/Dim+N+AN+Pl+Px4Sg+Obv: osikâkomisiyiwa
     sikâk+N+AN+Der/Dim+N+AN+Pl+Px1Pl: nisikâkomisinânak
     sikâk+N+AN+Der/Dim+N+AN+Pl+Px12Pl: kisikâkomisinawak
     sikâk+N+AN+Der/Dim+N+AN+Pl+Px2Pl: kisikâkomisiwâwak
     sikâk+N+AN+Der/Dim+N+AN+Pl+Px3Pl+Obv: osikâkomisiwâwa
     sikâk+N+AN+Der/Dim+N+AN+Pl+Px4Pl+Obv: osikâkomisiyiwa
     
     sikâk+N+AN+Px1Sg+Loc: nisikâkomihk
     sikâk+N+AN+Px2Sg+Loc: kisikâkomihk
     sikâk+N+AN+Px3Sg+Loc: osikâkomihk
     sikâk+N+AN+Px4Sg+Loc: osikâkomiyihk 
     sikâk+N+AN+Px1Pl+Loc: nisikâkominâhk
     sikâk+N+AN+Px12Pl+Loc: kisikâkominâhk
     sikâk+N+AN+Px2Pl+Loc: kisikâkomiwâhk
     sikâk+N+AN+Px3Pl+Loc: osikâkomiwâhk 
     sikâk+N+AN+Px4Pl+Loc: osikâkomiyihk

     sikâk+N+AN+Der/Dim+N+AN+Px1Sg+Loc: nisikâkomisihk
     sikâk+N+AN+Der/Dim+N+AN+Px2Sg+Loc: kisikâkomisihk
     sikâk+N+AN+Der/Dim+N+AN+Px3Sg+Loc: osikâkomisihk
     sikâk+N+AN+Der/Dim+N+AN+Px4Sg+Loc: osikâkomisiyihk
     sikâk+N+AN+Der/Dim+N+AN+Px1Pl+Loc: nisikâkomisinâhk
     sikâk+N+AN+Der/Dim+N+AN+Px12Pl+Loc: kisikâkomisinâhk
     sikâk+N+AN+Der/Dim+N+AN+Px2Pl+Loc: kisikâkomisiwâhk
     sikâk+N+AN+Der/Dim+N+AN+Px3Pl+Loc: osikâkomisiwâhk
     sikâk+N+AN+Der/Dim+N+AN+Px4Pl+Loc: osikâkomisiyihk

  
  Noun - tohtôsâpoy - ok : # -m inanimate noun, milk, with poss. element
     tohtôsâpoy+N+IN+Sg: tohtôsâpoy
     tohtôsâpoy+N+IN+Pl: tohtôsâpoya
     tohtôsâpoy+N+IN+Loc: tohtôsâpôhk
     tohtôsâpoy+N+IN+Der/Dim+N+IN+Sg: cohcôsâposis
     tohtôsâpoy+N+IN+Der/Dim+N+IN+Pl: cohcôsâposisak
     tohtôsâpoy+N+IN+Der/Dim+N+IN+Loc: cohcôsâposisihk
     
     tohtôsâpoy+N+IN+Sg+Px1Sg: nitôhtôsâpom
     tohtôsâpoy+N+IN+Sg+Px2Sg: kitôhtôsâpom
     tohtôsâpoy+N+IN+Sg+Px3Sg: otôhtôsâpom
     tohtôsâpoy+N+IN+Sg+Px4Sg: otôhtôsâpomiyiw
     tohtôsâpoy+N+IN+Sg+Px1Pl: nitôhtôsâpominân
     tohtôsâpoy+N+IN+Sg+Px12Pl: kitôhtôsâpominaw
     tohtôsâpoy+N+IN+Sg+Px2Pl: kitôhtôsâpomiwâw
     tohtôsâpoy+N+IN+Sg+Px3Pl: otôhtôsâpomiwâw
     tohtôsâpoy+N+IN+Sg+Px4Pl: otôhtôsâpomiyiw
     
     tohtôsâpoy+N+IN+Pl+Px1Sg: nitôhtôsâpoma
     tohtôsâpoy+N+IN+Pl+Px2Sg: kitôhtôsâpoma
     tohtôsâpoy+N+IN+Pl+Px3Sg: otôhtôsâpoma
     tohtôsâpoy+N+IN+Pl+Px4Sg: otôhtôsâpomiyiwa
     tohtôsâpoy+N+IN+Pl+Px1Pl: nitôhtôsâpominâna
     tohtôsâpoy+N+IN+Pl+Px12Pl: kitôhtôsâpominawa
     tohtôsâpoy+N+IN+Pl+Px2Pl: kitôhtôsâpomiwâwa
     tohtôsâpoy+N+IN+Pl+Px3Pl: otôhtôsâpomiwâwa
     tohtôsâpoy+N+IN+Pl+Px4Pl: otôhtôsâpomiyiwa
     
     tohtôsâpoy+N+IN+Der/Dim+N+IN+Sg+Px1Sg: nicohcôsâpomis
     tohtôsâpoy+N+IN+Der/Dim+N+IN+Sg+Px2Sg: kicohcôsâpomis
     tohtôsâpoy+N+IN+Der/Dim+N+IN+Sg+Px3Sg: ocohcôsâpomis
     tohtôsâpoy+N+IN+Der/Dim+N+IN+Sg+Px4Sg: ocohcôsâpomisiyiw
     tohtôsâpoy+N+IN+Der/Dim+N+IN+Sg+Px1Pl: nicohcôsâpomisinân
     tohtôsâpoy+N+IN+Der/Dim+N+IN+Sg+Px12Pl: kicohcôsâpomisinaw
     tohtôsâpoy+N+IN+Der/Dim+N+IN+Sg+Px2Pl: kicohcôsâpomisiwâw
     tohtôsâpoy+N+IN+Der/Dim+N+IN+Sg+Px3Pl: ocohcôsâpomisiwâw
     tohtôsâpoy+N+IN+Der/Dim+N+IN+Sg+Px4Pl: ocohcôsâpomisiyiw
     
     tohtôsâpoy+N+IN+Der/Dim+N+IN+Pl+Px1Sg: nicohcôsâpomisa
     tohtôsâpoy+N+IN+Der/Dim+N+IN+Pl+Px2Sg: kicohcôsâpomisa
     tohtôsâpoy+N+IN+Der/Dim+N+IN+Pl+Px3Sg: ocohcôsâpomisa
     tohtôsâpoy+N+IN+Der/Dim+N+IN+Pl+Px4Sg: ocohcôsâpomisiyiwa
     tohtôsâpoy+N+IN+Der/Dim+N+IN+Pl+Px1Pl: nicohcôsâpomisinâna
     tohtôsâpoy+N+IN+Der/Dim+N+IN+Pl+Px12Pl: kicohcôsâpomisinawa
     tohtôsâpoy+N+IN+Der/Dim+N+IN+Pl+Px2Pl: kicohcôsâpomisiwâwa
     tohtôsâpoy+N+IN+Der/Dim+N+IN+Pl+Px3Pl: ocohcôsâpomisiwâwa
     tohtôsâpoy+N+IN+Der/Dim+N+IN+Pl+Px4Pl: ocohcôsâpomisiyiwa
     
     tohtôsâpoy+N+IN+Px1Sg+Loc: nitôhtôsâpomihk
     tohtôsâpoy+N+IN+Px2Sg+Loc: kitôhtôsâpomihk
     tohtôsâpoy+N+IN+Px3Sg+Loc: otôhtôsâpomihk
     tohtôsâpoy+N+IN+Px4Sg+Loc: otôhtôsâpomiyihk
     tohtôsâpoy+N+IN+Px1Pl+Loc: nitôhtôsâpominâhk
     tohtôsâpoy+N+IN+Px12Pl+Loc: kitôhtôsâpominâhk
     tohtôsâpoy+N+IN+Px2Pl+Loc: kitôhtôsâpomiwâhk
     tohtôsâpoy+N+IN+Px3Pl+Loc: otôhtôsâpomiwâhk
     tohtôsâpoy+N+IN+Px4Pl+Loc: otôhtôsâpomiyihk

     tohtôsâpoy+N+IN+Der/Dim+N+IN+Px1Sg+Loc: nicohcôsâpomisihk
     tohtôsâpoy+N+IN+Der/Dim+N+IN+Px2Sg+Loc: kicohcôsâpomisihk
     tohtôsâpoy+N+IN+Der/Dim+N+IN+Px3Sg+Loc: ocohcôsâpomisihk
     tohtôsâpoy+N+IN+Der/Dim+N+IN+Px4Sg+Loc: ocohcôsâpomisiyihk
     tohtôsâpoy+N+IN+Der/Dim+N+IN+Px1Pl+Loc: nicohcôsâpomisinâhk
     tohtôsâpoy+N+IN+Der/Dim+N+IN+Px12Pl+Loc: kicohcôsâpomisinâhk
     tohtôsâpoy+N+IN+Der/Dim+N+IN+Px2Pl+Loc: kicohcôsâpomisiwâhk
     tohtôsâpoy+N+IN+Der/Dim+N+IN+Px3Pl+Loc: ocohcôsâpomisiwâhk
     tohtôsâpoy+N+IN+Der/Dim+N+IN+Px4Pl+Loc: ocohcôsâpomisiyihk
  
  Noun - wâposw - ok : # -m animate noun, rabbit paradim Okim. p 135 
     
     wâposw+N+AN+Sg: wâposw
     wâposw+N+AN+Pl: wâposwak # not in Okimasis
     wâposw+N+AN+Loc: wâposihk # not in Okimasis
     
     wâposw+N+AN+Sg+Px1Sg: niwâposom
     wâposw+N+AN+Sg+Px2Sg: kiwâposom
     wâposw+N+AN+Sg+Px3Sg+Obv: owâposoma
     wâposw+N+AN+Sg+Px4Sg+Obv: owâposomiyiwa
     wâposw+N+AN+Sg+Px1Pl: niwâposominân
     wâposw+N+AN+Sg+Px12Pl: kiwâposominaw
     wâposw+N+AN+Sg+Px2Pl: kiwâposomiwâw
     wâposw+N+AN+Sg+Px3Pl+Obv: owâposomiwâwa
     wâposw+N+AN+Sg+Px4Pl+Obv: owâposomiyiwa

     wâposw+N+AN+Pl+Px1Sg: niwâposomak
     wâposw+N+AN+Pl+Px2Sg: kiwâposomak
     wâposw+N+AN+Pl+Px3Sg+Obv: owâposoma
     wâposw+N+AN+Pl+Px4Sg+Obv: owâposomiyiwa
     wâposw+N+AN+Pl+Px1Pl: niwâposominânak
     wâposw+N+AN+Pl+Px12Pl: kiwâposominawak
     wâposw+N+AN+Pl+Px2Pl: kiwâposomiwâwak
     wâposw+N+AN+Pl+Px3Pl+Obv: owâposomiwâwa
     wâposw+N+AN+Pl+Px4Pl+Obv: owâposomiyiwa

  
  Noun - wâwi - ok : # -m inanimate noun with poss element, egg
     wâwi+N+IN+Sg: wâwi
     wâwi+N+IN+Pl: wâwa
     wâwi+N+IN+Loc: wâwihk
     wâwi+N+IN+Der/Dim+N+IN+Sg: wâwis
     wâwi+N+IN+Der/Dim+N+IN+Pl: wâwisak
     wâwi+N+IN+Der/Dim+N+IN+Loc: wâwisihk
     
     wâwi+N+IN+Sg+Px1Sg: niwâwim
     wâwi+N+IN+Sg+Px2Sg: kiwâwim
     wâwi+N+IN+Sg+Px3Sg: owâwim
     wâwi+N+IN+Sg+Px4Sg: owâwimiyiw
     wâwi+N+IN+Sg+Px1Pl: niwâwiminân
     wâwi+N+IN+Sg+Px12Pl: kiwâwiminaw
     wâwi+N+IN+Sg+Px2Pl: kiwâwimiwâw
     wâwi+N+IN+Sg+Px3Pl: owâwimiwâw
     wâwi+N+IN+Sg+Px4Pl: owâwimiyiw
     
     wâwi+N+IN+Pl+Px1Sg: niwâwima
     wâwi+N+IN+Pl+Px2Sg: kiwâwima
     wâwi+N+IN+Pl+Px3Sg: owâwima
     wâwi+N+IN+Pl+Px4Sg: owâwimiyiwa
     wâwi+N+IN+Pl+Px1Pl: niwâwiminâna
     wâwi+N+IN+Pl+Px12Pl: kiwâwiminawa
     wâwi+N+IN+Pl+Px2Pl: kiwâwimiwâwa
     wâwi+N+IN+Pl+Px3Pl: owâwimiwâwa
     wâwi+N+IN+Pl+Px4Pl: owâwimiyiwa
     
     wâwi+N+IN+Der/Dim+N+IN+Sg+Px1Sg: niwâwimis
     wâwi+N+IN+Der/Dim+N+IN+Sg+Px2Sg: kiwâwimis
     wâwi+N+IN+Der/Dim+N+IN+Sg+Px3Sg: owâwimis
     wâwi+N+IN+Der/Dim+N+IN+Sg+Px4Sg: owâwimisiyiw
     wâwi+N+IN+Der/Dim+N+IN+Sg+Px1Pl: niwâwimisinân
     wâwi+N+IN+Der/Dim+N+IN+Sg+Px12Pl: kiwâwimisinaw
     wâwi+N+IN+Der/Dim+N+IN+Sg+Px2Pl: kiwâwimisiwâw
     wâwi+N+IN+Der/Dim+N+IN+Sg+Px3Pl: owâwimisiwâw
     wâwi+N+IN+Der/Dim+N+IN+Sg+Px4Pl: owâwimisiyiw
     
     wâwi+N+IN+Der/Dim+N+IN+Pl+Px1Sg: niwâwimisa
     wâwi+N+IN+Der/Dim+N+IN+Pl+Px2Sg: kiwâwimisa
     wâwi+N+IN+Der/Dim+N+IN+Pl+Px3Sg: owâwimisa
     wâwi+N+IN+Der/Dim+N+IN+Pl+Px4Sg: owâwimisiyiwa
     wâwi+N+IN+Der/Dim+N+IN+Pl+Px1Pl: niwâwimisinâna
     wâwi+N+IN+Der/Dim+N+IN+Pl+Px12Pl: kiwâwimisinawa
     wâwi+N+IN+Der/Dim+N+IN+Pl+Px2Pl: kiwâwimisiwâwa
     wâwi+N+IN+Der/Dim+N+IN+Pl+Px3Pl: owâwimisiwâwa
     wâwi+N+IN+Der/Dim+N+IN+Pl+Px4Pl: owâwimisiyiwa
     
     wâwi+N+IN+Px1Sg+Loc: niwâwimihk
     wâwi+N+IN+Px2Sg+Loc: kiwâwimihk
     wâwi+N+IN+Px3Sg+Loc: owâwimihk
     wâwi+N+IN+Px4Sg+Loc: owâwimiyihk
     wâwi+N+IN+Px1Pl+Loc: niwâwiminâhk
     wâwi+N+IN+Px12Pl+Loc: kiwâwiminâhk
     wâwi+N+IN+Px2Pl+Loc: kiwâwimiwâhk
     wâwi+N+IN+Px3Pl+Loc: owâwimiwâhk
     wâwi+N+IN+Px4Pl+Loc: owâwimiyihk

     wâwi+N+IN+Der/Dim+N+IN+Px1Sg+Loc: niwâwimisihk
     wâwi+N+IN+Der/Dim+N+IN+Px2Sg+Loc: kiwâwimisihk
     wâwi+N+IN+Der/Dim+N+IN+Px3Sg+Loc: owâwimisihk
     wâwi+N+IN+Der/Dim+N+IN+Px4Sg+Loc: owâwimisiyihk
     wâwi+N+IN+Der/Dim+N+IN+Px1Pl+Loc: niwâwimisinâhk
     wâwi+N+IN+Der/Dim+N+IN+Px12Pl+Loc: kiwâwimisinâhk
     wâwi+N+IN+Der/Dim+N+IN+Px2Pl+Loc: kiwâwimisiwâhk
     wâwi+N+IN+Der/Dim+N+IN+Px3Pl+Loc: owâwimisiwâhk
     wâwi+N+IN+Der/Dim+N+IN+Px4Pl+Loc: owâwimisiyihk

  
  Noun - wayasit - ok : # -m animate noun, hoof
     wayasit+N+IN+Sg: wayasit
     wayasit+N+IN+Pl: wayasita
     wayasit+N+IN+Loc: wayasitihk
     wayasit+N+IN+Der/Dim+N+IN+Sg: wayasicis
     wayasit+N+IN+Der/Dim+N+IN+Pl: wayasicisa
     wayasit+N+IN+Der/Dim+N+IN+Loc: wayasicisihk

     wayasit+N+IN+Sg+Px1Sg: niwayasit
     wayasit+N+IN+Sg+Px2Sg: kiwayasit
     wayasit+N+IN+Sg+Px3Sg: owayasit
     wayasit+N+IN+Sg+Px4Sg: owayasitiyiw
     wayasit+N+IN+Sg+Px1Pl: niwayasitinân
     wayasit+N+IN+Sg+Px12Pl: kiwayasitinaw
     wayasit+N+IN+Sg+Px2Pl: kiwayasitiwâw
     wayasit+N+IN+Sg+Px3Pl: owayasitiwâw
     wayasit+N+IN+Sg+Px4Pl: owayasitiyiw

     wayasit+N+IN+Pl+Px1Sg: niwayasita
     wayasit+N+IN+Pl+Px2Sg: kiwayasita
     wayasit+N+IN+Pl+Px3Sg: owayasita
     wayasit+N+IN+Pl+Px4Sg: owayasitiyiwa
     wayasit+N+IN+Pl+Px1Pl: niwayasitinâna
     wayasit+N+IN+Pl+Px12Pl: kiwayasitinawa
     wayasit+N+IN+Pl+Px2Pl: kiwayasitiwâwa
     wayasit+N+IN+Pl+Px3Pl: owayasitiwâwa
     wayasit+N+IN+Pl+Px4Pl: owayasitiyiwa

     wayasit+N+IN+Der/Dim+N+IN+Sg+Px1Sg: niwayasicis
     wayasit+N+IN+Der/Dim+N+IN+Sg+Px2Sg: kiwayasicis
     wayasit+N+IN+Der/Dim+N+IN+Sg+Px3Sg: owayasicis
     wayasit+N+IN+Der/Dim+N+IN+Sg+Px4Sg: owayasicisiyiw
     wayasit+N+IN+Der/Dim+N+IN+Sg+Px1Pl: niwayasicisinân
     wayasit+N+IN+Der/Dim+N+IN+Sg+Px12Pl: kiwayasicisinaw
     wayasit+N+IN+Der/Dim+N+IN+Sg+Px2Pl: kiwayasicisiwâw
     wayasit+N+IN+Der/Dim+N+IN+Sg+Px3Pl: owayasicisiwâw
     wayasit+N+IN+Der/Dim+N+IN+Sg+Px4Pl: owayasicisiyiw

     wayasit+N+IN+Der/Dim+N+IN+Pl+Px1Sg: niwayasicisa
     wayasit+N+IN+Der/Dim+N+IN+Pl+Px2Sg: kiwayasicisa
     wayasit+N+IN+Der/Dim+N+IN+Pl+Px3Sg: owayasicisa
     wayasit+N+IN+Der/Dim+N+IN+Pl+Px4Sg: owayasicisiyiwa
     wayasit+N+IN+Der/Dim+N+IN+Pl+Px1Pl: niwayasicisinâna
     wayasit+N+IN+Der/Dim+N+IN+Pl+Px12Pl: kiwayasicisinawa
     wayasit+N+IN+Der/Dim+N+IN+Pl+Px2Pl: kiwayasicisiwâwa
     wayasit+N+IN+Der/Dim+N+IN+Pl+Px3Pl: owayasicisiwâwa
     wayasit+N+IN+Der/Dim+N+IN+Pl+Px4Pl: owayasicisiyiwa

     wayasit+N+IN+Px1Sg+Loc: niwayasitihk
     wayasit+N+IN+Px2Sg+Loc: kiwayasitihk
     wayasit+N+IN+Px3Sg+Loc: owayasitihk
     wayasit+N+IN+Px4Sg+Loc: owayasitiyihk
     wayasit+N+IN+Px1Pl+Loc: niwayasitinâhk
     wayasit+N+IN+Px12Pl+Loc: kiwayasitinâhk
     wayasit+N+IN+Px2Pl+Loc: kiwayasitiwâhk
     wayasit+N+IN+Px3Pl+Loc: owayasitiwâhk 
     wayasit+N+IN+Px4Pl+Loc: owayasitiyihk

     wayasit+N+IN+Der/Dim+N+IN+Px1Sg+Loc: niwayasicisihk
     wayasit+N+IN+Der/Dim+N+IN+Px2Sg+Loc: kiwayasicisihk
     wayasit+N+IN+Der/Dim+N+IN+Px3Sg+Loc: owayasicisihk
     wayasit+N+IN+Der/Dim+N+IN+Px4Sg+Loc: owayasicisiyihk
     wayasit+N+IN+Der/Dim+N+IN+Px1Pl+Loc: niwayasicisinâhk
     wayasit+N+IN+Der/Dim+N+IN+Px12Pl+Loc: kiwayasicisinâhk
     wayasit+N+IN+Der/Dim+N+IN+Px2Pl+Loc: kiwayasicisiwâhk
     wayasit+N+IN+Der/Dim+N+IN+Px3Pl+Loc: owayasicisiwâhk
     wayasit+N+IN+Der/Dim+N+IN+Px4Pl+Loc: owayasicisiyihk
